
# Skolt Saami adjective declension

These come directly from the xml to lexc xsltransformation lexica

* : ADJ-DER/COMP_ab ;  This has a Comp+Attr

CLASS 1 HIGH VOWEL, NO PALATALIZATION NOMINALS
* LEXICON A_1Y_VCC  papp:papp

CLASS 1 HIGH VOWEL, NO PALATALIZATION NOMINALS
* LEXICON A_1Y_VKK  papp:papp

* LEXICON A_1Y_VYXX  põrtt:põrtt
friskk

* LEXICON A_1Y_VYKK  põrtt:põrtt
friskk

* LEXICON A_AUTT  autt:a%^1VOWutt
friskk

* LEXICON A_MUORR  muõrr:muõrr

* LEXICON A_NUORR  nuõrr:nuõrr

* LEXICON A_SHIOGHGH  šiõǥǥ:šiõǥǥ
Need work on derivation since this only has positive form. 2018-10-13

* LEXICON	A_KOOKKA 	kookka length of/pituinen
no gradation, has preceding genitive 2018-10-13

* LEXICON A_KUOCC  kuõcc:kuõcc

* LEXICON A_CHUOSHKK  čuõškk:čuõškk
tuõlbb

* LEXICON A_MIYRKK  sǩiâŋkk:sǩiâŋkk
hiâlpp

* LEXICON A_PLAAN  plaan:plaan

* LEXICON A_SUYMMM  suâmm:suâmˈm

* LEXICON A_MODDAI  moddai:moddai
* : SG-NOM ; 
* : SG-ABE/ACC/GEN ; 
* :%^RmVow%^I2J%>a SG-ILL ; 
* :%^RmVow%^I2J%>e SG-LOC ; 
* :%^RmVow%^V2VV SG-COM_IN ; 
* :%^I2J%>e ESS/PAR ; 
* :%^Pen%^V2VV PL-NOM ; 
* :%^RmVow%^I2J PL-OBL ; 

CLASS 1 LOW VOWEL, NO PALATALIZATION NOMINALS

* Yaml: **A-vaeaezhzh**

CLASS 1 LOW VOWEL, PALATALIZATION, ILLATIVE IN U NOMINALS

CLASS 1 HIGH VOWEL, PALATALIZATION NOMINALS
* LEXICON A_NUQBB   nuʹbb:nubb
* Yaml: **A-nubb**

* LEXICON A_1E_UQCC   nuʹbb:nubb
* Yaml: **A-nubb**

* LEXICON A_1E_UQKK   kuʹǩǩ:ku%^1VOW%{ʹØ%}kk
* Yaml: **A-nubb**

* LEXICON A_KUEQLL  kueʹll:kuâll

* LEXICON A_PUEQRR  pueʹrr:puâll

* LEXICON A_1E_UY/EQYKK  mueʹrjj:mueʹrjj

* LEXICON A_MUEQRJJ  mueʹrjj:mueʹrjj

CLASS 1 LOW VOWEL, PALATALIZATION NOMINALS

* LEXICON A_LOAQDD  väʹll:väll

* LEXICON A_UQCC  uʹcc:u%^1VOW%{ʹØ%}cc

* LEXICON A_SAAQMM  sääʹmm:sää%{ʹØ%}mm

* LEXICON A_CHAAQCC  čääʹcc:čää%{ʹØ%}cc

* LEXICON A_PYYQSS  pââʹss:pââ%{ʹØ%}ss, attr = sg.nom.

* LEXICON A_KAQLBB  käʹlbb:kälbb 

* LEXICON A_1E_VQYKK  âʹlǧǧ:â%^1VOW%{ʹØ%}lgg

* LEXICON A_1E_BLEQTKK  bleʹtǩǩ:blẹ%^1VOW%{ʹØ%}tkk, attr = sg.nom.

* LEXICON A_HAAQSKH  hääʹsǩ:hää%{ʹØ%}sk

* LEXICON A_1E_VVQYX_VVQYX  hääʹsǩ:hää%{ʹØ%}sk

no separate attribute form 2018-10-13
Russian loanword 

* LEXICON A_SEQTT  seʹtt:sẹ%^1VOW%{ʹØ%}tt
CHECKME

* LEXICON A_KHEQRJJ  ǩeʹrjj:ǩẹ%^1VOW%{ʹØ%}rjj

* LEXICON A_JAEUQRR  jäuʹrr:jä%^1VOWu%{ʹØ%}rr

* LEXICON A_PEIQVV  peiʹvv:pẹ%^1VOWi%{ʹØ%}vv

* LEXICON A_SUEAQKHKH  sueʹǩǩ:suäkk
cuẹʹǩǩ

* LEXICON A_KUEAQTT  kuẹʹtt:kuätt

* LEXICON A_HIEAQNN  hieʹnn:heänn

* LEXICON A_VUEQSS  pueʹšš:puâ%{ʹØ%}šš

* LEXICON A_1E_VWQKKK  jeäʹnn:jeänˈn, jeäʹǧǧ:jeägˈg

* LEXICON A_JEAQNNN  jeäʹnn:jeänˈn, jeäʹǧǧ:jeägˈg

vowel: diphthong A_1E_VWQYXX

* LEXICON A_CHUAQRVV  tuäʹŋǧǧ:tuäŋgg

CLASS denominals in -i
cf. Feist (2012: 198-199)
These will need their own expansions
HOW DOES JIÕʹNNI decline?
* LEXICON A_JIOQNNI  jiõʹnni:jiõnn FIXME 2016-04

* LEXICON A_AQLKHKHI  aʹlǩǩi:a%{ʹØ%}lkk

* LEXICON A_PAERRAI  pärrai:pärr
* LEXICON A_SAELTTAI  sälttai:sältt

* LEXICON A_VELLAI  vellai:vẹ%^1VOWll

CLASS 

-õs ending

* +Pl+Nom:až ENDLEX ;  Check this 2015-02-22

* LEXICON A_VOONYS  võõnâs:võnn
* +Pl+Nom: ENDLEX ;  Check this 2015-02-22

* LEXICON A_OODHYS  oođâs:ođđ

* LEXICON A_RAAVYS  raavâs:ra%^1VOW%{ʹØ%}vv, attr raʹvves

* LEXICON A_KOODDYS  kõõddâs:kõdd
* +Pl+Nom:%>âz ENDLEX ;  Check this 2015-02-22

* LEXICON A_MOOCHCHYS  mooččâs:močč

* LEXICON A_JOOSKYS  jõõskâs:jõ%^1VOWskk

* LEXICON A_AARVYS  aarvâs:a%^1VOWrvv

* LEXICON A_PIIUTYS  piiutâs:pihtt

* LEXICON A_FIINYS  fiinâs:fijnn

* LEXICON A_IISYS  iisâs:ijss

* LEXICON A_RUODDYS  ruõddâs:ruõdˈd

* LEXICON A_TUOVYS  tuõvâs:tuõvv

* LEXICON A_VUOIVYS  vuõivâs:vuõivv

* LEXICON A_KUORMYS  kuõrmâs:kuõrmm

* LEXICON A_KOAOAVAS  kååvas:kåvv

* LEXICON A_KOAOADDAS  kååddas:kåådd

* LEXICON A_TOBDDSALLASH  tobddsallaš:tobddsallaš

* LEXICON A_JAELLASH  jällaš:jällaš

* LEXICON A_VAALMYSH  vaalmâš:va%^1VOWlmmâš

* LEXICON A_VEEIDAS  veeidas:veidd

* LEXICON A_PAEAELKAS  päälkas:pä%^1VOWlkkas

* LEXICON A_CEAEGGAS   ceäggas:ceägˈg

* LEXICON A_AANAR  späʹsseb:späʹsseb

* LEXICON A_CIYLKYLM  kuâstalv:kuâ%{ˈ1%}stalv

* LEXICON A_KUQCCER  kuʹccer:kuʹccer

* LEXICON A_SHUEQTTER  like AANAR, but attr. = sg.nom.

* LEXICON A_KAAQMES   kääʹmes:kämm
* :es A-01_OAQVES ;    kääʹmes:kämmez

* LEXICON A_KAAQLLES   kääʹlles:kä%^1VOWll
* :es A-01_KAAQLLES ;    reeʹǧǧes:rẹ%^1VOW%{ʹØ%}gges

* LEXICON A_REEQGXGXES   reeʹǧǧes:rẹ%^1VOW%{ʹØ%}gg
* :es A-01_REEQGXGXES ;    reeʹǧǧes:rẹ%^1VOW%{ʹØ%}gges

* LEXICON A_PUUQTTES   puuʹttes:pu%^1VOWtt
* : A-01_PUUQTTES ;    puuʹttes:pu%^1VOWttes

* LEXICON A_KOAQSHKHES  kååʹšǩes:kå%^1VOW%{ʹØ%}škk

* LEXICON A_JYYQLDES  jââʹldes:jâ%^1VOW%{ʹØ%}ldd

* LEXICON A_KHEEQLES   ǩeeʹles:ǩeâlˈl
* :es A-01_KHEEQLES ; 	ǩeeʹles:ǩeâlˈles

* LEXICON A_PUAQRES   puäʹres:puärˈr
* :es A-01_PUAQRES ;    puäʹres:puärˈres

* LEXICON A_VUAQMES   vuäʹres:vuärˈr
* :es A-01_PUAQRES ;    puäʹres:puärˈres

* LEXICON A_CHUEQDHES   čueʹđes:čuâtˈt
* :es A-01_CHUEQDHES ;    puäʹres:puärˈrez

* LEXICON A_PUEAQRDES   čueʹcǩes:čuäckkez
* :es A-01_PUEAQRDES ;   čueʹcǩes:čuäckkez

* :%^Pen%^PALE%^Pen%^PAL%^Pen%^KKK2ZERO SG-NOM ;  jeeʹel
* :%^Pen%^PALE%^Pen%^PAL%^Pen%^KKK2GG%^RmVow VOONYS-STEM-PX ;  võnns-

* LEXICON A_TUEJJEEJA  tuejjeeja:tuejjẹẹja

* LEXICON A_PRSPRC-EEI  tuejjeei:tuejjee
* +Err/Orth+Attr:jas ENDLEX ;  c.f. sjm faʹlsǩeejas

WORK HERE 2015-10-14 deverbals
* LEXICON A_PRSPRC-NOGRADE-I  uuidi:uuidi

* LEXICON A_PRSPRC-VCC-I  cõggi:cõggi

* LEXICON A_PRSPRC-VQCC-I  elstõʹtti:elstõ%^1VOWʹtti

* LEXICON A_PRSPRC-VHXX-I  lahtti:la%^1VOWhtti

* LEXICON A_PRSPRC-VQHXX-I  puʹhtti:pu%^1VOWhtti
* LEXICON A_PRSPRC-VWCCC-I  kuõʹddi:kuõʹdˈdi

* LEXICON A_PRSPRC-VWQCCC-I  kuõʹddi:kuõʹdˈdi

* LEXICON A_PRSPRC-VWHYY-AI  veâhssai

* LEXICON A_PRSPRC-VVCC-I  jõõvvi:jõõvvi
* Yaml: **A-vaeaezhzh**

* LEXICON A_PRSPRC-VVQCC-I  jooʹtti+A:jooʹtti
* Yaml: **A-vaeaezhzh**
* LEXICON A_PRSPRC-VVQKK-I  kooʹcci+A:kooʹcci
* LEXICON A_PRSPRC-VVKK-I  lookki:lookki
* LEXICON A_KOBDDI  kobddi:kobddi SEE following A_TOBDDI diff

* LEXICON A_PRSPRC-VWKK-I  ǩiõssi:ǩiõssi

* LEXICON A_PRSPRC-VWQKK-I  ǩiõʹssi:ǩiõʹssi
* LEXICON A_PRSPRC-VWCC-I  vuõlli:vuõlli

* LEXICON A_PRSPRC-VWQCC-I  puõʹtti:puõʹtti
* LEXICON A_PRSPRC-VWXYY-I  kuõskki:kuõskki

* LEXICON A_PRSPRC-VWQXYY-I  hieʹrvvi+A:hieʹrvvi
* LEXICON A_PRSPRC-VCC-AI  kåččai:kåččai
* LEXICON A_PRSPRC-VVCC-AI  peellai:peellai
* LEXICON A_PRSPRC-VVKK-AI  pååssai:pååssai
* LEXICON A_PRSPRC-VYXX-AI  särnnai:särnnai
* LEXICON A_PRSPRC-VWCC-AI  vuejjai:vuejjai
* LEXICON A_PRSPRC-VWKK-AI  reäkkai:reäkkai
* LEXICON A_PRSPRC-VWCCC-AI  vuäggai:vuägˈgai
* LEXICON A_PRSPRC-VWXYY-AI  meälttai:meälttai

* LEXICON A_PRSPRC-VYXX-I  äjjnõʹstti:äjjnõʹstti

* LEXICON A_PRSPRC-VQYXX-I  äjjnõʹstti:äjjnõʹstti

* LEXICON A_LIEQDHDHDHI  lieʹđđi:lieʹđˈđi

* LEXICON A_PRSPRC-VWHCC-I  viõhssi:viõhssi

* LEXICON A_VUOIQNNI  vuõiʹnni:vuõiʹnn%{ʼØ%}i

* LEXICON A_JUURD  juurd:ju%^1VOWrdd

* LEXICON A_MAADD  maadd:ma%^1VOWdd

check this 2015-11-10

## 2. WORDS WITH MULTI-SYLLABLE NOMINATIVE SINGULARS (2009: 293)
## 2.3 Sg.Loc in -est. e-stems (Sg.Loc, Ess, Par).
## 2.3.2 Sg.Ill in -a
## 2.3.2.1 Has Gradation 
## 2.3.2.1.1 Second syllable vowel loss (Sg.Ill, Sg.Loc, Sg.Com; Ess, Par; Pl.Obl)
* Yaml: **A-chaalmtem**

## 2. WORDS WITH MULTI-SYLLABLE NOMINATIVE SINGULARS (2009: 293)
## 2.3 Sg.Loc in -est. e-stems (Sg.Loc, Ess, Par).
## 2.3.2 Sg.Ill in -a
## 2.3.2.1 Has Gradation 
## 2.3.2.1.1 Second syllable vowel loss (Sg.Ill, Sg.Loc, Sg.Com; Ess, Par; Pl.Obl)
* Yaml: **A-chaalmtem**

CLASS 11 ADJECTIVES
* LEXICON A_SHIYLGGYD  šiâlggâd:šiâlgg

* LEXICON A_LOSSYD  lossâd:loss

* LEXICON A_11Y_VYKK  viskkâd:viskk

* LEXICON A_VISKKYD  viskkâd:viskk

* LEXICON A_MOASHSHAD  måššad:måšš

* LEXICON A_AQKHKHED  âʹǩǩed:âʹǩǩ

säʹmmlaž:säʹmml

ânnʼjõž:ânnʼj

muõrâž:muõr

* +Der+Der/toovvyd+V+IV:»tõõvv IV_LAUKKOOLLYD ;  privative = carative + translative

Class 12 Feist 163
* +Der+Der/Comp+A:»ba A-02_SG-ILL ;  Sammallahti (1991: 188)
* +Der+Der/Comp+A:»be A-02_SG-LOC ;  Sammallahti (1991: 188)
* +Der+Der/Comp+A:»b A-02_SG-COM_IN ;  Sammallahti (1991: 188)
* +Der+Der/Comp+A:»b A-02_PL-OBL ;  Sammallahti (1991: 188)

Sammallahti 2010: 151

N›A derivation in +Der+Der/N2A

1A (Feist 2011: 198-199)

1B (Feist 2011: 198-199)

1C (Feist 2011: 198-199)

determiner

determiner

determiner

determiner
determiner

* LEXICON A-ORD_NEELLJAD  neelljad:neellj
similar_to: A_MOASHSHAD

* LEXICON DET_DOHTAD  doohhtad:doohht

CLASS 1 HIGH VOWEL, NO PALATALIZATION NOMINALS
pa%{a0%}%{ʹ0%}%{p0%}p
V%{V0%}%{ʹ0%}%{C0%}C
Sg_Nom:
high-vowel=yes
monophthong=yes
long-vowel=yes
palatalization=no
consonantism=quant-gem
long-consonant=yes

1.1.1.1.1.1. Sg_Nom="short_vowel|geminate" Sg_Gen="long_vowel|geminate" 

## 1. WORDS WITH SINGLE-SYLLABLE NOMINATIVE SINGULARS (2009: 167)
## 1.1 Sg.Loc in -âst (no vowel shift, all raised)
â-stems (Sg.Loc, Ess, Par).
## 1.1.1 Sg.Ill vowel	-e
## 1.1.1.1 Has Palatalization
## 1.1.1.1[1] (Palatalization pattern)
Palatalized: Sg.Ill
Not Palatalized: ELSE
Sg.Ill in palatalization and -e
## 1.1.1.1[1].1 Lacks Specifically Pedagogical Gradation
## 1.1.1.1[1].1.1 Has Orthographic Gradation
## 1.1.1.1[1].1.1[] (Monophthong + Consonant Geminate alternation)
Extra strong grade: Sg.Nom, Ess, Par
Extra strong grade: Sg.Ill
Strong grade: Pl.Nom, Sg.Loc, Sg.Com
## FORMS
* Yaml: **N-papp**
strong_geminate, short_vowel
* : A-02_SG-NOM ;			 papp
* :%>â A-02_ESS/PAR ; 	  		 pappân, pappâd
strong_geminate, short_vowel, palatalization
* :%^PAL%>e A-02_SG-ILL ;		 paʹppe

strong_geminate, long_vowel
* :%^V2VV A-02_SG-ABE/ACC/GEN-PL-NOM ;	 paapp
* :%^V2VV%>â A-02_SG-LOC ;		 paappâst
* :%^V2VV A-02_SG-COM_IN/PL-OBL ;	 paappi, paappid, paappid, paappin, paappivuiʹm, paappitaa

* +Der+Der/Dimin+A:%^V2VV A-02_MUORYZH-WITHOUT-PAL ;   paapp-
* +Der+Der/Dimin+A:%^V2VV%^PAL A-02_MUORYZH-WITH-PAL ;   paaʹpp-

e.g. 
e.g. +Use/NG+Sg+Loc+PxSg3

pa%{a0%}%{ʹ0%}%{p0%}p
V%{V0%}%{ʹ0%}%{C0%}C
Sg_Nom:
high-vowel=yes
monophthong=yes
long-vowel=yes
palatalization=no
consonantism=quant-gem
long-consonant=yes

1.1.1.1.1.1. Sg_Nom="short_vowel|geminate" Sg_Gen="long_vowel|geminate" 

## 1. WORDS WITH SINGLE-SYLLABLE NOMINATIVE SINGULARS (2009: 167)
## 1.1 Sg.Loc in -âst (no vowel shift, all raised)
â-stems (Sg.Loc, Ess, Par).
## 1.1.1 Sg.Ill vowel	-e
## 1.1.1.1 Has Palatalization
## 1.1.1.1[1] (Palatalization pattern)
Palatalized: Sg.Ill
Not Palatalized: ELSE
Sg.Ill in palatalization and -e
## 1.1.1.1[1].1 Lacks Specifically Pedagogical Gradation
## 1.1.1.1[1].1.1 Has Orthographic Gradation
## 1.1.1.1[1].1.1[] (Monophthong + Consonant Geminate alternation)
Extra strong grade: Sg.Nom, Ess, Par
Extra strong grade: Sg.Ill
Strong grade: Pl.Nom, Sg.Loc, Sg.Com
## FORMS
* Yaml: **N-papp**
strong_geminate, short_vowel
* : A-02_SG-NOM ;			 papp
* :%>â A-02_ESS/PAR ; 	  		 pappân, pappâd
strong_geminate, short_vowel, palatalization
* :%^PAL%>e A-02_SG-ILL ;		 paʹppe

strong_geminate, long_vowel
* :%^V2VV A-02_SG-ABE/ACC/GEN-PL-NOM ;	 paapp
* :%^V2VV%>â A-02_SG-LOC ;		 paappâst
* :%^V2VV A-02_SG-COM_IN/PL-OBL ;	 paappi, paappid, paappid, paappin, paappivuiʹm, paappitaa

* +Der+Der/Dimin+A:%^V2VV A-02_MUORYZH-WITHOUT-PAL ;   paapp-
* +Der+Der/Dimin+A:%^V2VV%^PAL A-02_MUORYZH-WITH-PAL ;   paaʹpp-

e.g. 
e.g. +Use/NG+Sg+Loc+PxSg3

Sg_Nom: vow_mono:vow_short:vow_high:pal_no:cns_xyy
similar_to: N_TAALKYS, N_KOONTYR
1.1.1.1.1.1. Sg_Nom="short_vowel|long_cluster" Sg_Gen="long_vowel|short_cluster" 

## 1. WORDS WITH SINGLE-SYLLABLE NOMINATIVE SINGULARS (2009: 167)
## 1.1 Sg.Loc in -âst (no vowel shift, all raised)
â-stems (Sg.Loc, Ess, Par).
## 1.1.1 Sg.Ill vowel	-e
## 1.1.1.1 Has Palatalization
## 1.1.1.1[1] (Palatalization pattern)
Palatalized: Sg.Ill
Not Palatalized: ELSE
Sg.Ill in palatalization and -e
## 1.1.1.1[1].1 Lacks Specifically Pedagogical Gradation
## 1.1.1.1[1].1.1 Has Orthographic Gradation
## 1.1.1.1[1].1.1[] (Monophthong + Consonant Cluster alternation)
Strong grade: Sg.Nom, Ess, Par
Strong grade: Sg.Ill
Weak grade: Pl.Nom, Sg.Loc, Sg.Com
## FORMS
* Yaml: **N-portt**

* : A-02_SG-NOM ;	    				 põrtt
* :%^V2VV%^YXX2YX A-02_SG-ABE/ACC/GEN ;		 põõrt
* :%^V2VV%^YXX2YX A-02_PL-NOM ;		 põõrt
* :%^PAL%>e A-02_SG-ILL ;		      		 põʹrtte
* :%^V2VV%^YXX2YX%>â A-02_SG-LOC ;			 põõrtâst
* :%^V2VV%^YXX2YX A-02_SG-COM_IN ;			 põõrtin
* :%>â A-02_ESS/PAR ; 		  			 põrttân
* :%^V2VV%^YXX2YX A-02_PL-OBL ;			 põõrti

* +Der+Der/Dimin+A:%^V2VV%^YXX2YX A-02_MUORYZH-WITHOUT-PAL ;   põõrt-
* +Der+Der/Dimin+A:%^V2VV%^PAL%^YXX2YX A-02_MUORYZH-WITH-PAL ;   põõʹrt-

Sg_Nom: vow_mono:vow_short:vow_high:pal_no:cns_xyy
similar_to: N_TAALKYS, N_KOONTYR
1.1.1.1.1.1. Sg_Nom="short_vowel|long_cluster" Sg_Gen="long_vowel|short_cluster" 

## 1. WORDS WITH SINGLE-SYLLABLE NOMINATIVE SINGULARS (2009: 167)
## 1.1 Sg.Loc in -âst (no vowel shift, all raised)
â-stems (Sg.Loc, Ess, Par).
## 1.1.1 Sg.Ill vowel	-e
## 1.1.1.1 Has Palatalization
## 1.1.1.1[1] (Palatalization pattern)
Palatalized: Sg.Ill
Not Palatalized: ELSE
Sg.Ill in palatalization and -e
## 1.1.1.1[1].1 Lacks Specifically Pedagogical Gradation
## 1.1.1.1[1].1.1 Has Orthographic Gradation
## 1.1.1.1[1].1.1[] (Monophthong + Consonant Cluster alternation)
Strong grade: Sg.Nom, Ess, Par
Strong grade: Sg.Ill
Weak grade: Pl.Nom, Sg.Loc, Sg.Com
## FORMS
* Yaml: **N-portt**

* : A-02_SG-NOM ;	    				 põrtt
* :%^V2VV%^YXX2YX A-02_SG-ABE/ACC/GEN ;		 põõrt
* :%^V2VV%^YXX2YX A-02_PL-NOM ;		 põõrt
* :%^PAL%>e A-02_SG-ILL ;		      		 põʹrtte
* :%^V2VV%^YXX2YX%>â A-02_SG-LOC ;			 põõrtâst
* :%^V2VV%^YXX2YX A-02_SG-COM_IN ;			 põõrtin
* :%>â A-02_ESS/PAR ; 		  			 põrttân
* :%^V2VV%^YXX2YX A-02_PL-OBL ;			 põõrti

* +Der+Der/Dimin+A:%^V2VV%^YXX2YX A-02_MUORYZH-WITHOUT-PAL ;   põõrt-
* +Der+Der/Dimin+A:%^V2VV%^PAL%^YXX2YX A-02_MUORYZH-WITH-PAL ;   põõʹrt-

Sg_Nom: vow_mono:vow_short:vow_high:pal_no:cns_vyy
1.1.1.1.1.1. Sg_Nom="short_vowel|long_V-cluster" Sg_Gen="long_vowel|short_V-cluster"

## 1. WORDS WITH SINGLE-SYLLABLE NOMINATIVE SINGULARS (2009: 167)
## 1.1 Sg.Loc in -âst (no vowel shift, all raised)
â-stems (Sg.Loc, Ess, Par).
## 1.1.1 Sg.Ill vowel	-e
## 1.1.1.1 Has Palatalization
## 1.1.1.1[1] (Palatalization pattern)
Palatalized: Sg.Ill
Not Palatalized: ELSE
Sg.Ill in palatalization and -e
## 1.1.1.1[1].1 Lacks Specifically Pedagogical Gradation
## 1.1.1.1[1].1.1 Has Orthographic Gradation
## 1.1.1.1[1].1.1[] (Monophthong + Consonant Cluster alternation)
Strong grade: Sg.Nom, Ess, Par
Strong grade: Sg.Ill
Weak grade: Pl.Nom, Sg.Loc, Sg.Com
## FORMS
* Yaml: **N-autt**

* : A-02_SG-NOM ;	    				 autt
* :%^V2VV%^YXX2YX A-02_SG-ABE/ACC/GEN ;		 aaut
* :%^PAL%>e A-02_SG-ILL ;		      		 auʹtte
* :%^V2VV%^YXX2YX%>â A-02_SG-LOC ;			 aautâst
* :%^V2VV%^YXX2YX A-02_SG-COM_IN ;			 aautin
* :%>â A-02_ESS/PAR ; 		  			 auttân
* :%^V2VV%^YXX2YX A-02_PL-NOM ;		 aaut
* :%^V2VV%^YXX2YX A-02_PL-OBL ;			 aauti

* +Der+Der/Dimin+A:%^V2VV%^YXX2YX A-02_MUORYZH-WITHOUT-PAL ;   aaut-
* +Der+Der/Dimin+A:%^V2VV%^PAL%^YXX2YX A-02_MUORYZH-WITH-PAL ;   aauʹt-

Sg_Nom: vow_di:vow_high:pal_no:cns_xyy
1.1.1.1.1.1. Sg_Nom="diphthong|long_cluster" Sg_Gen="diphthong|short_cluster"

## 1. WORDS WITH SINGLE-SYLLABLE NOMINATIVE SINGULARS (2009: 167)
## 1.1 Sg.Loc in -âst (no vowel shift, all raised)
â-stems (Sg.Loc, Ess, Par).
## 1.1.1 Sg.Ill vowel	-e
## 1.1.1.1 Has Palatalization
## 1.1.1.1[1] (Palatalization pattern)
Palatalized: Sg.Ill
Not Palatalized: ELSE
Sg.Ill in palatalization and -e
## 1.1.1.1[1].1 Lacks Specifically Pedagogical Gradation
## 1.1.1.1[1].1.1 Has Orthographic Gradation
## 1.1.1.1[1].1.1[] (Monophthong + Consonant Cluster alternation)
Strong grade: Sg.Nom, Ess, Par
Strong grade: Sg.Ill
Weak grade: Pl.Nom, Sg.Loc, Sg.Com
## FORMS
* Yaml: **N-chuoskk**

* : A-02_SG-NOM ;	    			 (1) čuõskk
* :%^YXX2YX A-02_SG-ABE/ACC/GEN ;	 (2) čuõsk
* :%^PAL%>e A-02_SG-ILL ;			 (3) čuõʹsǩǩe
* :%^YXX2YX%>â A-02_SG-LOC ;			 (4) čuõskest
* :%^YXX2YX A-02_SG-COM_IN ;		 (5) čuõskin
* :%>â A-02_ESS/PAR ; 	    			 (6) čuõskkân
* :%^YXX2YX A-02_PL-NOM ;	 (2) čuõsk
* :%^YXX2YX A-02_PL-OBL ;		 (5) čuõskin

* +Der+Der/Dimin+A:%^YXX2YX A-02_MUORYZH-WITHOUT-PAL ;   čuõsk-
* +Der+Der/Dimin+A:%^PAL%^YXX2YX A-02_MUORYZH-WITH-PAL ;   čuõʹsǩ-

Sg_Nom: vow_di:vow_high:pal_no:cns_xyy
1.1.1.1.1.1. Sg_Nom="diphthong|long_cluster" Sg_Gen="diphthong|short_cluster" Sg_Ill="diphthong|vowel_e-coloration|long_cluster"

## 1. WORDS WITH SINGLE-SYLLABLE NOMINATIVE SINGULARS (2009: 167)
## 1.1 Sg.Loc in -âst (no vowel shift, all raised)
â-stems (Sg.Loc, Ess, Par).
## 1.1.1 Sg.Ill vowel	-e
## 1.1.1.1 Has Palatalization
## 1.1.1.1[1] (Palatalization pattern)
Palatalized: Sg.Ill
Not Palatalized: ELSE
Sg.Ill in palatalization and -e
## 1.1.1.1[1].1 Lacks Specifically Pedagogical Gradation
## 1.1.1.1[1].1.1 Has Orthographic Gradation
## 1.1.1.1[1].1.1[] (Monophthong + Consonant Cluster alternation)
Strong grade: Sg.Nom, Ess, Par
Strong grade: Sg.Ill
Weak grade: Pl.Nom, Sg.Loc, Sg.Com
## FORMS
* Yaml: **N-skjiankk**

* : A-02_SG-NOM ;	      	 (1) Sg.Nom: sǩiâŋkk
* :%^YXX2YX A-02_SG-ABE/ACC/GEN-PL-NOM ;   (2) Pl.Nom: sǩiâŋk
* :%^PALE%^PAL%>e A-02_SG-ILL ;	    (3) Sg.Ill: sǩieʹŋǩǩe
* :%^YXX2YX%>â A-02_SG-LOC ;   	    (4) Sg.Loc: sǩiâŋkâst
* :%^YXX2YX A-02_SG-COM_IN ;		    (5) Sg.Com: sǩiâŋkin
* :%>â A-02_ESS/PAR ; 	     		   	(6) Ess: sǩiâŋkkân
* :%^YXX2YX A-02_PL-OBL ;			(8) Pl.Acc: sǩiâŋkid

* +Der+Der/Dimin+A:%^YXX2YX A-02_MUORYZH-WITHOUT-PAL ;   sǩiâŋk-
* +Der+Der/Dimin+A:%^PALE%^PAL%^YXX2YX A-02_MUORYZH-WITH-PAL ;   sǩieʹŋǩ-

Sg_Nom: vow_mono:vow_short:vow_high:pal_no:cns_gem
1.1.1.1.1.2. Sg_Nom="short_vowel|geminate" Sg_Gen="long_vowel|single_consonant" 

See also: NMN_TOLL-PLC, which is the same, but minus PL forms and certain cases
## 1. WORDS WITH SINGLE-SYLLABLE NOMINATIVE SINGULARS (2009: 167)
## 1.1 Sg.Loc in -âst (no vowel shift, all raised)
â-stems (Sg.Loc, Ess, Par).
## 1.1.1 Sg.Ill vowel	-e
## 1.1.1.1 Has Palatalization
## 1.1.1.1[1] (Palatalization pattern)
Palatalized: Sg.Ill
Not Palatalized: ELSE
Sg.Ill in palatalization and -e
## 1.1.1.1[1].1 Lacks Specifically Pedagogical Gradation
## 1.1.1.1[1].1.1 Has Orthographic Gradation
## 1.1.1.1[1].1.1[] (Monophthong + Consonant and Consonant Geminate alternation)
Extra strong grade: Sg.Nom, Ess, Par
Extra strong grade: Sg.Ill
Weak grade: Pl.Nom, Sg.Loc, Sg.Com
## FORMS
* Yaml: **N-kidd, N-soll, N-toll, N-vorr**
strong_geminate, short_vowel, no_palatalization, high_stem_vowel 
* : A-02_SG-NOM ;	    	   toll
* :%>â A-02_ESS/PAR ;    		   tollân
strong_geminate, short_vowel, palatalization, high_stem_vowel
* :%^PAL%>e A-02_SG-ILL ;   	   toʹlle
single_consonant, long_vowel, no_palatalization, high_stem_vowel
* :%^V2VV%^CC2C A-02_SG-ABE/ACC/GEN ;	 tool
* :%^V2VV%^CC2C A-02_PL-NOM ;	 tool
* :%^V2VV%^CC2C%>â A-02_SG-LOC ;                toolâst
* :%^V2VV%^CC2C A-02_SG-COM_IN ;                toolin
* :%^V2VV%^CC2C A-02_PL-OBL ;	                 tooli, toolid, toolid, toolin, toolivuiʹm, toolitaa

* +Der+Der/Dimin+A:%^V2VV%^CC2C A-02_MUORYZH-WITHOUT-PAL ;   tool-
single_consonant, long_vowel, palatalization, high_stem_vowel
* +Der+Der/Dimin+A:%^V2VV%^PAL%^CC2C A-02_MUORYZH-WITH-PAL ;   tooʹl-

* LEXICON A-01_LUOSS  luõss:luõss
Sg_Nom: vow_di:vow_high:pal_no:cns_gem_ss_type
1.1.1.1.1.4. Sg_Nom="diphthong|geminate" Sg_Gen="diphthong|voiced_geminate"

THIS IS NOT THE SAME AS N_MUORR
* Yaml: **N-luoss**
* : A-02_SG-NOM ;	     			
* :%^KK2GG A-02_SG-ABE/ACC/GEN-PL-NOM ;	 luõzz
* :%^PAL%^CC2CCC%>e A-02_SG-ILL ;	 	 luõʹsˈse
* :%^KK2GG%>â A-02_SG-LOC ;			 luõzzâst
* :%^KK2GG A-02_SG-COM_IN ;			
* :%>â A-02_ESS/PAR ; 	   			
* :%^KK2GG A-02_PL-OBL ;			 luõzzi

* +Der+Der/Dimin+A:%^KK2GG A-02_MUORYZH-WITHOUT-PAL ;   luõzz-
* +Der+Der/Dimin+A:%^PAL%^KK2GG A-02_MUORYZH-WITH-PAL ;   luõʹzz-

Sg_Nom: vow_di:vow_high:pal_no:cns_gem
1.1.1.1.1.1. Sg_Nom="diphthong|geminate" Sg_Gen="diphthong|single_consonant" 

## 1. WORDS WITH SINGLE-SYLLABLE NOMINATIVE SINGULARS (2009: 167)
## 1.1 Sg.Loc in -âst (no vowel shift, all raised)
â-stems (Sg.Loc, Ess, Par).
## 1.1.1 Sg.Ill vowel	-e
## 1.1.1.1 Has Palatalization
## 1.1.1.1[1] (Palatalization pattern)
Palatalized: Sg.Ill
Not Palatalized: ELSE
Sg.Ill in palatalization and -e
## 1.1.1.1[1].2 Has Specifically Pedagogical Gradation
Sg.Ill: 
## 1.1.1.1[1].2.1 Has Orthographic Gradation
## 1.1.1.1[1].2.1[] (Diphthong + Consonant and Consonant Geminate alternation)
Strong grade: Sg.Nom, Ess, Par
Extra strong grade: Sg.Ill
Weak grade: Pl.Nom, Sg.Loc, Sg.Com
## FORMS
* Yaml: **N-muorr**
* : A-02_SG-NOM ;	    			 muõrr
* :%^CC2C A-02_SG-ABE/ACC/GEN ;		 muõr
* :%^PAL%^CC2CCC%>e A-02_SG-ILL ;    		 muõʹrˈre
* :%^CC2C%>â A-02_SG-LOC ;	 		 muõrâst
* :%^CC2C A-02_SG-COM_IN ;			 muõrin
* :%>â A-02_ESS/PAR ; 	  			 muõrrân
* :%^CC2C A-02_PL-NOM ;		 muõr
* :%^CC2C A-02_PL-OBL ;			 muõri

* +Der+Der/Dimin+A:%^CC2C A-02_MUORYZH-WITHOUT-PAL ;   muõr-
* +Der+Der/Dimin+A:%^PAL%^CC2C A-02_MUORYZH-WITH-PAL ;   muõʹr-

## FORMS
similar_to: N_VUYHSS
* Yaml: **N-miwhtt**
* :%^YXX2VX A-02_SG-COM_IN ;			 miõutin
* :%^YXX2VX  A-02_SG-ABE/ACC/GEN-PL-NOM ;	 miõut
* :%^PAL%>e A-02_SG-ILL ;	   	 miõʹhtte
* : A-02_SG-NOM ;	       			 miõhtt
* :%^YXX2VX%>â A-02_SG-LOC ;			 miõutâst
* :â A-02_ESS/PAR ;    	   			 miõhttân
* :%^YXX2VX A-02_PL-OBL ;			 miõuti

* +Der+Der/Dimin+A: A-02_MUORYZH-WITHOUT-PAL ;   miõhtt-
* +Der+Der/Dimin+A:%^PAL A-02_MUORYZH-WITH-PAL ;   riiʹǩǩ-

Sg_Ill="palatalization|e-final"

## 2. WORDS WITH TWO-SYLLABLE NOMINATIVE SINGULARS (2009: 288)
## 2.1 Sg.Loc in -âst. â-stems (Sg.Loc, Ess, Par).
## 2.1.3 Sg.Ill in palatalization and -e
## 2.1.3.3 Lacks Gradation (in last syllable)
## 2.1.3.3.1 Monophthong
## 2.1.3.3.1.3 Consonant always short
## 2.1.3.3.1.3.4 Sg.Nom long vowel AND Short consonant
## 2.1.3.3.1.3.4.1.Sg.Gen Weak Grade
## 2.1.3.3.1.3.4.1.3 Sg.Ill Weak Grade
plaan:plaan
* Yaml: **N-plaan**
* +Der+Der/Dimin+A: A-02_MUORYZH-WITHOUT-PAL ;   paar-
* +Der+Der/Dimin+A:%^PAL A-02_MUORYZH-WITH-PAL ;   paaʹr-

CLASS 1 LOW VOWEL, MONOPHTHONG, NO PALATALIZATION NOMINALS
## a-stems

Sg_Nom: vow_mono:vow_short:vow_low:pal_no:cns_gem
1.1.1.2.1. stem_with_gradation: yes 
1.1.1.2.1.1. Sg_Nom="short_vowel|geminate" Sg_Gen="long_vowel|geminate" 

Is for nouns with *-ast* Loc
## 1. WORDS WITH SINGLE-SYLLABLE NOMINATIVE SINGULARS (2009: 180)
## 1.2 Sg.Loc in -ast (vowel shift)
Raised: Sg.Ill
Lowered: ELSE
a-stems (Sg.Loc, Ess, Par).
## 1.2.2 Sg.Ill vowel	-u
## 1.2.2.2 Lacks Palatalization
## 1.2.2.2.1 Lacks Specifically Pedagogical Gradation
## 1.2.2.2.1.1 Has Orthographic Gradation
## 1.2.2.2.1.1[] (Monophthong + Consonant Geminate alternation)
Extra strong grade: Sg.Nom, Ess, Par
Extra strong grade: Sg.Ill
Strong grade: Pl.Nom, Sg.Loc, Sg.Com
## FORMS
N_A-URaise3-32
* Yaml: **N-pess, N-pall**
strong_geminate, short_vowel, no_palatalization, high_stem_vowel
* :%^VOWRaise%>u A-02_SG-ILL ;		  (3) Sg.Ill: pissu
Sg_Ill

strong_geminate, short_vowel, no_palatalization, low_stem_vowel
* : A-STEM-PX-STRENGTHEN ;            (5) pess
Ess_Px..., Sg_Ill..., N»A

strong_geminate, short_vowel, no_palatalization, low_stem_vowel
* : A-02_A-STEM_SG-NOM ;	    		  (1) Sg.Nom: pess
Sg_Nom, Sg_Nom..., Sg_Abe_Px1, Sg_Acc_Px1, Sg_Gen_Px1, Pl_Nom_Px1

strong_geminate, short_vowel, no_palatalization, low_stem_vowel, stem_vowel: a
* :%>a A-02_ESS/PAR ; 			  (6) Ess: pessan

strong_geminate, long_vowel, no_palatalization, low_stem_vowel
* :%^V2VV A-02_A-STEM_SG-ABE/ACC/GEN-PL-NOM ;	  (2) Pl.Nom: peess
Sg_Abe, Sg_Acc, Sg_Gen, Pl_Nom, +Use/NG_Sg_Loc_Px..., 
stem_vowel: a : Sg_Loc, Sg_Com, Pl_Gen, Pl_Acc, Pl_Ill, Pl_Loc, Pl_Com, Pl_Abe

strong_geminate, long_vowel, no_palatalization, high_stem_vowel
* +Der+Der/Dimin+A:%^V2VV%^VOWRaise%> A-01_PIISSUZH ;   (9) Dim.N.Sg.Nom: piissuž
* +Der+Der/Dimin+A:%^V2VV%> A-01_PEESSAZH ;   (9) Dim.N.Sg.Nom: pẹẹssaž

Sg_Nom: vow_mono:vow_long:vow_low:pal_no:cns_gem
Is for nouns with *-ast* Loc
## 1. WORDS WITH SINGLE-SYLLABLE NOMINATIVE SINGULARS (2009: 180)
## 1.2 Sg.Loc in -ast (vowel shift)
Raised: Sg.Ill
Lowered: ELSE
a-stems (Sg.Loc, Ess, Par).
## 1.2.2 Sg.Ill vowel	-u
## 1.2.2.2 Lacks Palatalization
## 1.2.2.2.1 Lacks Specifically Pedagogical Gradation
## 1.2.2.2.1.1 Has Orthographic Gradation
## 1.2.2.2.1.1[] (Monophthong + Consonant Geminate alternation)
Strong grade: Sg.Nom, Ess, Par
Extra strong grade: Sg.Ill
Weak grade: Pl.Nom, Sg.Loc, Sg.Com
## FORMS
N_A-URaise3-32
* Yaml: **soomm**
grade: neutral (short_vowel, long_cluster), vowel: neutral (low)
* : A-02_A-STEM_SG-NOM ;	    		 (1) Sg.Nom: šoomm
Sg_Nom, Sg_Nom..., Sg_Abe_Px1, Sg_Acc_Px1, Sg_Gen_Px1, Pl_Nom_Px1

grade: weakened (long_vowel, short_cluster), vowel: neutral (low)
* :%^CC2C A-02_A-STEM_SG-ABE/ACC/GEN-PL-NOM ;		 (2) Pl.Nom: šoom
Sg_Abe, Sg_Acc, Sg_Gen, Pl_Nom, +Use/NG_Sg_Loc_Px..., 
stem_vowel: a : Sg_Loc, Sg_Com, Pl_Gen, Pl_Acc, Pl_Ill, Pl_Loc, Pl_Com, Pl_Abe

grade: strengthened (short_vowel, long_cluster), vowel: raised
* :%^VV2V%^VOWRaise%>u A-02_SG-ILL ; 		 (3) Sg.Ill: šummu
Sg_Ill

grade: strengthened (short_vowel, long_cluster), vowel: neutral (low)
* :%^VV2V A-STEM-PX-STRENGTHEN ;            (5) šomm
Ess_Px..., Sg_Ill..., N»A

grade: neutral (short_vowel, long_cluster), vowel: neutral (low), stem_vowel: a
* :%>a A-02_ESS/PAR ; 	     			 (6) Ess: šoomman

grade: weakened (long_vowel, short_cluster), vowel: raised, stem_vowel: u/a
* +Der+Der/Dimin+A:%^VOWRaise%^CC2C%> A-01_PIISSUZH ;	 (9) Dim.N.Sg.Nom: šuumuž
* +Der+Der/Dimin+A:%^CC2C%> A-01_PEESSAZH ;   (9) Dim.N.Sg.Nom: šoomaž

grade: neutral (short_vowel, long_cluster), vowel: neutral (low)
* : A-02_A-STEM_SG-NOM ;	    			 (1) äldd
Sg_Nom, Sg_Nom..., Sg_Abe_Px1, Sg_Acc_Px1, Sg_Gen_Px1, Pl_Nom_Px1

grade: weakened (long_vowel, short_cluster), vowel: neutral (low)
* :%^V2VV%^YXX2YX A-02_A-STEM_SG-ABE/ACC/GEN-PL-NOM ;  (2) ääld
Sg_Abe, Sg_Acc, Sg_Gen, Pl_Nom, +Use/NG_Sg_Loc_Px..., 
stem_vowel: a : Sg_Loc, Sg_Com, Pl_Gen, Pl_Acc, Pl_Ill, Pl_Loc, Pl_Com, Pl_Abe

grade: strengthened (short_vowel, long_cluster), vowel: raised
* :%^VOWRaise%>u A-02_SG-ILL ;		      	 (3) alddu
Sg_Ill

grade: strengthened (short_vowel, long_cluster), vowel: neutral (low)
* : A-STEM-PX-STRENGTHEN ;	    	   (5) äldd
Ess_Px..., Sg_Ill..., N»A

grade: neutral (short_vowel, long_cluster), vowel: neutral (low), stem_vowel: a
* :%>a A-02_ESS/PAR ;	   		    	 (6) älddan

grade: weakened (long_vowel, short_cluster), vowel: raised, stem_vowel: u/a
* +Der+Der/Dimin+A:%^V2VV%^VOWRaise%^YXX2YX A-01_PIISSUZH ;  (9) Dim.N.Sg.Nom: aalduž (2009: 312-313)
* +Der+Der/Dimin+A:%^V2VV%^YXX2YX%> A-01_PEESSAZH ;   (9) Dim.N.Sg.Nom: ääldaž

grade: allegro (short_vowel, short_cluster), vowel: neutral (low)

* LEXICON A-02_A-STEM_SG-NOM  (1)
* LEXICON A-02_A-STEM_SG-ABE/ACC/GEN-PL-NOM   (2)

CLASS 1 LOW VOWEL, DIPHTHONG, NO PALATALIZATION NOMINALS

Sg_Nom: vow_di:vow_short:vow_low:pal_no:cns_gem_long
Is for nouns with *-ast* Loc
## 1. WORDS WITH SINGLE-SYLLABLE NOMINATIVE SINGULARS (2009: 180)
## 1.2 Sg.Loc in -ast (vowel shift)
Raised: Sg.Ill
Lowered: ELSE
a-stems (Sg.Loc, Ess, Par).
## 1.2.2 Sg.Ill vowel	-u
## 1.2.2.0 Lacks Palatalization
## 1.2.2.0.2 Has Specifically Pedagogical Gradation
## 1.2.2.0.2.0 Lack Orthographic Gradation
## 1.2.2.0.2.0[] (Diphthong + Consonant Geminate alternation)
Extra strong grade: Sg.Nom, Ess, Par
Extra strong grade: Sg.Ill
Strong grade: Pl.Nom, Sg.Loc, Sg.Com
## FORMS
* Yaml: **N-neavvv**
* : A-02_A-STEM_SG-NOM ;	    			  neävˈv
Sg_Nom, Sg_Nom..., Sg_Abe_Px1, Sg_Acc_Px1, Sg_Gen_Px1, Pl_Nom_Px1

* :%^CCC2CC A-02_A-STEM_SG-ABE/ACC/GEN-PL-NOM ;	  neävv
Sg_Abe, Sg_Acc, Sg_Gen, Pl_Nom, +Use/NG_Sg_Loc_Px..., 
stem_vowel: a : Sg_Loc, Sg_Com, Pl_Gen, Pl_Acc, Pl_Ill, Pl_Loc, Pl_Com, Pl_Abe

* :%^VOWRaise%>u A-02_SG-ILL ;			  niâvˈvu
Sg_Ill

* : A-STEM-PX-STRENGTHEN ;            (5) neävˈv
Ess_Px..., Sg_Ill..., N»A

* :%>a A-02_ESS/PAR ;   	       			 neävˈvan

* +Der+Der/Dimin+A:%^VOWRaise%^CCC2CC%> A-01_PIISSUZH ;   niâvvuž
* +Der+Der/Dimin+A:%^CCC2CC%> A-01_PEESSAZH ;   (9) Dim.N.Sg.Nom: neävvaž

similar_to: N_PLAAN
gradation: no
vowel_shift: no
Is for nouns with *-ast* Loc
a-stems (Sg.Loc, Ess, Par).
* Yaml: **N-pealdd**
* : A-02_A-STEM_SG-NOM ;	    		  kapteän
Sg_Nom, Sg_Nom..., Sg_Abe_Px1, Sg_Acc_Px1, Sg_Gen_Px1, Pl_Nom_Px1

* : A-02_A-STEM_SG-ABE/ACC/GEN-PL-NOM ;	  kapteän
Sg_Abe, Sg_Acc, Sg_Gen, Pl_Nom, +Use/NG_Sg_Loc_Px..., 
stem_vowel: a : Sg_Loc, Sg_Com, Pl_Gen, Pl_Acc, Pl_Ill, Pl_Loc, Pl_Com, Pl_Abe

* :%>a A-02_SG-ILL ;		  kapteän
Sg_Ill

* : A-STEM-PX-STRENGTHEN ;            (5) kapteän
Ess_Px..., Sg_Ill..., N»A

* :%>a A-02_ESS/PAR ;   	       		  kapteänan

* +Der+Der/Dimin+A:%^YXX2YX%> A-01_PEESSAZH ;   (9) Dim.N.Sg.Nom: kapteänaž

Sg_Nom: vow_mono:vow_long:vow_low:pal_no:cns_gem_dd_type
Is for nouns with *-ast* Loc, No gradation
N_A-U1-11
## 1. WORDS WITH SINGLE-SYLLABLE NOMINATIVE SINGULARS (2009: 180)
## 1.2 Sg.Loc in -ast (no vowel shift, all lowered)
a-stems (Sg.Loc, Ess, Par).
## 1.2.2 Sg.Ill vowel	-u
## 1.2.2.2 Lacks Palatalization
## 1.2.2.2.1 Lacks Specifically Pedagogical Gradation
## 1.2.2.2.1.2 Lacks Orthographic Gradation
## 1.2.2.2.1.2[] (Monophthong + Consonant)
Weak grade: Sg.Nom, Ess, Par
Weak grade: Sg.Ill
Weak grade: Pl.Nom, Sg.Loc, Sg.Com
## FORMS
* Yaml: **A-vaeaezhzh**
* : A-02_SG-NOM ;	    		 vääžž
* : A-02_SG-ABE/ACC/GEN-PL-NOM ;	 vääžž
* :%^VOWRaise%>u A-02_SG-ILL ;		 vaažžu
* +Use/NGminip+Use/NG:%>a A-02_SG-ILL ;  	      	 vääžža
* :%>a A-02_SG-LOC ;	   		 vääžžast
* :%>a A-02_SG-COM_IN ;		 vääžžain
* :%>a A-02_ESS/PAR ;     			 vääžžan
* :%>a A-02_PL-OBL ;			 vääžžai
* +Der+Der/Dimin+A:%^VOWRaise A-01_PIISSUZH ;	 vaažžuž
* +Der+Der/Dimin+A: A-01_PEESSAZH ;   (9) Dim.N.Sg.Nom: vääžžaž
* +Use/NGminip+Use/NG+Der+Der/Dimin+N: N_KUYLAZH ;   	 vääžžaž

CLASS 1 HIGH VOWEL TYPE, NO PALATALIZATION NOMINALS

CLASS 1 HIGH VOWEL, PALATALIZATION NOMINALS

* Yaml: **N-nubb**
* There are several stem types
*  E-STEM-PX-RETAIN-WITHOUT-PAL ;    (10) nubb
* :%^PAL%^CC2CAllegro%^PALK E-STEM-PX-ALLEGRO ;  (11) nuʹbb-
* :%^PAL%^PALK  E-STEM-PX-STRENGTHEN-WITH-PAL ;  (12) nuʹbb Ess+Px..

*  E-STEM-PX-RETAIN-WITHOUT-PAL ;    (10) nubb
* :%^PAL%^CC2CAllegro E-STEM-PX-ALLEGRO ;  (11) nuʹbb-
* :%^PAL  E-STEM-PX-STRENGTHEN-WITH-PAL ;  (12) nuʹbb Ess+Px..

Sg_Nom: vow_mono:vow_short:vow_high_u:pal_yes:cns_gem_dd_type
## 1.3 Sg.Loc in -est (vowel shift)
Raised: Sg.Com, Pl.Obl
Lowered: ELSE
e-stems (Sg.Loc, Ess, Par).
## 1.3.2 Sg.Ill vowel -a
## 1.3.2.1 Has Palatalization
Palatalized: ELSE
Not Palatalized: Sg.Ill
## 1.3.2.1.1 Lacks Specifically Pedagogical Gradation
## 1.3.2.1.1.1 Has Orthographic Gradation
## 1.3.2.1.1.1[] (Monophthong + Consonant Geminate Variation)
Strong grade: Sg.Nom, Ess, Par
Extra strong grade: Sg.Ill
Weak grade: Pl.Nom, Sg.Loc, Sg.Com
## FORMS
NumContLex="1.113"
* Yaml: **N-nubb**
* There are several stem types
*  E-STEM-PX-RETAIN-WITHOUT-PAL ;    (10) nubb
* :%^PAL%^CC2CAllegro E-STEM-PX-ALLEGRO ;  (11) nuʹbb-
* :%^PAL  E-STEM-PX-STRENGTHEN-WITH-PAL ;  (12) nuʹbb Ess+Px..

Bahuvriihi: årddnjuuʹnn
* Yaml: **N-njuunn**

*  E-STEM-PX-RETAIN-WITHOUT-PAL ;    (10) njuunn-
* :%^VV2V%^PAL%^CC2CAllegro E-STEM-PX-ALLEGRO ;  (11) njuʹn-
* :%^VV2V%^PAL  E-STEM-PX-STRENGTHEN-WITH-PAL ;  (12) njuʹnn Ess+Px..

## FORMS
## (1) Sg.Nom: juʹvjj
## (2) Pl.Nom: juuʹj
## (3) Sg.Ill: joujja
## (4) Sg.Loc: juuʹjest
## (5) Sg.Com: juuʹjin
## (6) Ess: juʹvjjen
## (7) Par: juʹvjjed
## (8) Pl.Acc: juuʹjid
## (9) Der/Dimin.N.Sg.Nom: joujjaž
NumContLex="1.113"
Is for nouns with *-est* Loc, Extra long vowel
* Yaml: **N-juvjj**
*  E-STEM-PX-RETAIN-WITHOUT-PAL ;    (10) juvjj-
* :%^VV2V%^PAL%^YXX2VX E-STEM-PX-ALLEGRO ;  (11) juʹj-
* :%^PAL  E-STEM-PX-STRENGTHEN-WITH-PAL ;  (12) juʹvjj Ess+Px..

## 1. WORDS WITH SINGLE-SYLLABLE NOMINATIVE SINGULARS (2009: 180, 197-199)
## 1.3 Sg.Loc in -est (no vowel shift, all lowered)
e-stems (Sg.Loc, Ess, Par).
## 1.3.2 Sg.Ill vowel -a
## 1.3.2.1 Has Palatalization
Palatalized: ELSE
Not Palatalized: Sg.Ill
## 1.3.2.1.2 Has Specifically Pedagogical Gradation
## 1.3.2.1.1.1 Has Orthographic Gradation
## 1.3.2.1.1.1[] (Diphthong + Consonant and Geminate variation)
Strong grade: Sg.Nom, Ess, Par
Extra strong grade: Sg.Ill
Weak grade: Pl.Nom, Sg.Loc, Sg.Com, Dim
## FORMS
## (1) Sg.Nom: kueʹll
## (2) Pl.Nom: kueʼl
## (3) Sg.Ill: kuâlˈla
## (4) Sg.Loc: kueʹlest
## (5) Sg.Com: kuõʹlin ~ kueʹlin
## (6) Ess: kueʹllen
## (7) Par: kueʹlled
## (8) Pl.Acc: kuõʹlid ~ kueʹlid
## (9) Der/Dimin.N.Sg.Nom: kuâlaž 
* Yaml: **N-kuell**
* There are several stem types 
* kueʹll:kuâll

*  E-STEM-PX-RETAIN-WITHOUT-PAL ;    (10) kuâll-
* :%^PALE%^PAL%^CC2CAllegro E-STEM-PX-ALLEGRO ;  (11) kueʹl-
* :%^PALE%^PAL%^CC2CCC  E-STEM-PX-STRENGTHEN-WITH-PAL ;  (12) kueʹlˈl Ess+Px..

## 1. WORDS WITH SINGLE-SYLLABLE NOMINATIVE SINGULARS (2009: 180)
## 1.3 Sg.Loc in -est (vowel shift)
Raised: Sg.Com, Pl.Obl
Lowered: ELSE
e-stems (Sg.Loc, Ess, Par).
## 1.3.2 Sg.Ill vowel -a
## 1.3.2.1 Has Palatalization
Palatalized: ELSE
Not Palatalized: Sg.Ill
## 1.3.2.1.1 Lacks Specifically Pedagogical Gradation
## 1.3.2.1.1.1 Has Orthographic Gradation
## 1.3.2.1.1.1[] (Monophthong + Consonant Cluster)
Strong grade: Sg.Nom, Ess, Par
Strong grade: Sg.Ill
Weak grade: Pl.Nom, Sg.Loc, Sg.Com
## FORMS
NumContLex="1.113"
Is for nouns with *-est* Loc, Extra long vowel
* Yaml: **N-muerjj**
* :%^PALE%^PAL%^YXX2YX DenominalAdjsCShort ; 
* :%^PALE%^PAL A-02_E-STEM_SG-NOM ;		  	 (1) Sg.Nom: mueʹrjj
* :%^PALE%^PAL%^YXX2YX A-02_E-STEM_SG-ABE/ACC/GEN ;	 (2) Pl.Nom: mueʹrj
* :%^PALE%^PAL%^YXX2YX A-02_PL-NOM ;	 (2) Pl.Nom: mueʹrj
* : A-02_E-STEM_SG-ILL ;  		     	 (3) Sg.Nom: muârjja
* :%^PALE%^PAL%^YXX2YX%>e A-02_SG-LOC ;		 (4) Sg.Loc: mueʹrjest
* :%^VOWRaise%^PAL%^YXX2YX A-02_SG-COM_IN ;  (5) Sg.Com: muõʹrjin
* +Use/NGminip+Use/NG:%^PALE%^PAL%^YXX2YX A-02_SG-COM_IN ;  (5) Sg.Com:  mueʹrjin
* :%^VOWRaise%^PAL%^YXX2YX A-02_E-STEM_PL-OBL ;  (5) Sg.Com: muõʹrjin
* +Use/NGminip+Use/NG:%^PALE%^PAL%^YXX2YX A-02_E-STEM_PL-OBL ;  (5) Sg.Com:  mueʹrjin
* :%^PALE%^PAL%>e A-02_ESS/PAR ; 	 		   (6) Pl.Nom: mueʹrjjen
* :%^YXX2YX A-02_E-STEM_N_KUYLAZH ;		   (9) Der/Dimin.N.Sg.Nom: muârjaž
*  E-STEM-PX-RETAIN-WITHOUT-PAL ;    (10) muârjj-
* :%^VOWRaise%^PALE%^PAL%^YXX2YX E-STEM-PX-ALLEGRO ;  (11) mueʹrj-
* :%^PALE%^PAL  E-STEM-PX-STRENGTHEN-WITH-PAL ;  (12) mueʹrjj Ess+Px..

## 1. WORDS WITH SINGLE-SYLLABLE NOMINATIVE SINGULARS (2009: 180)
## 1.3 Sg.Loc in -est (vowel shift)
Raised: Sg.Com, Pl.Obl
Lowered: ELSE
e-stems (Sg.Loc, Ess, Par).
## 1.3.2 Sg.Ill vowel -a
## 1.3.2.1 Has Palatalization
Palatalized: ELSE
Not Palatalized: Sg.Ill
## 1.3.2.1.1 Lacks Specifically Pedagogical Gradation
## 1.3.2.1.1.1 Has Orthographic Gradation
## 1.3.2.1.1.1[] (Monophthong + Consonant Cluster)
Strong grade: Sg.Nom, Ess, Par
Strong grade: Sg.Ill
Weak grade: Pl.Nom, Sg.Loc, Sg.Com
## FORMS
NumContLex="1.113"
Is for nouns with *-est* Loc, Extra long vowel
* Yaml: **N-muerjj**
* :%^PALE%^PAL%^YXX2YX%^PALK DenominalAdjsCShort ; 
* :%^PALE%^PAL%^PALK A-02_E-STEM_SG-NOM ;		  	 (1) Sg.Nom: mueʹrjj
* :%^PALE%^PAL%^YXX2YX%^PALK A-02_E-STEM_SG-ABE/ACC/GEN ;	 (2) Pl.Nom: mueʹrj
* :%^PALE%^PAL%^YXX2YX%^PALK A-02_PL-NOM ;	 (2) Pl.Nom: mueʹrj
* : A-02_E-STEM_SG-ILL ;  		     	 (3) Sg.Nom: muârjja
* :%^PALE%^PAL%^YXX2YX%^PALK%>e A-02_SG-LOC ;		 (4) Sg.Loc: mueʹrjest
* :%^VOWRaise%^PAL%^YXX2YX%^PALK A-02_SG-COM_IN ;  (5) Sg.Com: muõʹrjin
* +Use/NGminip+Use/NG:%^PALE%^PAL%^YXX2YX%^PALK A-02_SG-COM_IN ;  (5) Sg.Com:  mueʹrjin
* :%^VOWRaise%^PAL%^YXX2YX%^PALK A-02_E-STEM_PL-OBL ;  (5) Sg.Com: muõʹrjin
* +Use/NGminip+Use/NG:%^PALE%^PAL%^YXX2YX%^PALK A-02_E-STEM_PL-OBL ;  (5) Sg.Com:  mueʹrjin
* :%^PALE%^PAL%^PALK%>e A-02_ESS/PAR ; 	 		   (6) Pl.Nom: mueʹrjjen
* :%^YXX2YX A-02_E-STEM_N_KUYLAZH ;		   (9) Der/Dimin.N.Sg.Nom: muârjaž
*  E-STEM-PX-RETAIN-WITHOUT-PAL ;    (10) muârjj-
* :%^VOWRaise%^PALE%^PAL%^YXX2YX%^PALK E-STEM-PX-ALLEGRO ;  (11) mueʹrj-
* :%^PALE%^PAL%^PALK  E-STEM-PX-STRENGTHEN-WITH-PAL ;  (12) mueʹrjj Ess+Px..

CLASS 1 LOW VOWEL, PALATALIZATION, ILLATIVE IN U NOMINALS

WORK NEEDED

CLASS 1 LOW VOWEL, PALATALIZATION, ILLATIVE IN A NOMINALS
## e-stems

similar_to: N_1Y_VCC
vowel: monophthong
vowel_shift: yes
consonantism: geminate
## 1. WORDS WITH SINGLE-SYLLABLE NOMINATIVE SINGULARS (2009: 204)
## 1.3 Sg.Loc in -est (vowel shift)
Raised: Sg.Com, Pl.Obl
Lowered: ELSE
e-stems (Sg.Loc, Ess, Par).
## 1.3.2 Sg.Ill vowel -a
## 1.3.2.1 Has Palatalization
Palatalized: ELSE
Not Palatalized: Sg.Ill
## 1.3.2.1.1 Lacks Specifically Pedagogical Gradation
## 1.3.2.1.1.1 Has Orthographic Gradation
## 1.3.2.1.1.1[] (Monophthong + Consonant Geminate Variation)
Strong grade: Sg.Nom, Ess, Par
Extra strong grade: Sg.Ill
Weak grade: Pl.Nom, Sg.Loc, Sg.Com
## FORMS
NumContLex="1.113"
* Yaml: **N-vaell, N-kall**
strong_geminate, short_vowel, palatalization, low_stem_vowel
strong_geminate, short_vowel, depalatalization, low_stem_vowel
strong_geminate, long_vowel, palatalization, low_stem_vowel
strong_geminate, long_vowel, palatalization, high_stem_vowel
strong_geminate, long_vowel, depalatalization, low_stem_vowel
* : E-STEM-PX-RETAIN-WITHOUT-PAL ;    (10) väll-
* :%^PAL%^CC2CAllegro E-STEM-PX-ALLEGRO ;  (11) väʹl-
* :%^PAL  E-STEM-PX-STRENGTHEN-WITH-PAL ;  (12) väʹll Ess+Px..

similar_to: N_1Y_VCC
vowel: monophthong
vowel_shift: ??
consonantism: geminate
## 1. WORDS WITH SINGLE-SYLLABLE NOMINATIVE SINGULARS (2009: 204)
## 1.3 Sg.Loc in -est (vowel shift)
Raised: Sg.Com, Pl.Obl
Lowered: ELSE
e-stems (Sg.Loc, Ess, Par).
## 1.3.2 Sg.Ill vowel -a
## 1.3.2.1 Has Palatalization
Palatalized: ELSE
Not Palatalized: Sg.Ill
## 1.3.2.1.1 Lacks Specifically Pedagogical Gradation
## 1.3.2.1.1.1 Has Orthographic Gradation
## 1.3.2.1.1.1[] (Monophthong + Consonant Geminate Variation)
Strong grade: Sg.Nom, Ess, Par
Extra strong grade: Sg.Ill
Weak grade: Pl.Nom, Sg.Loc, Sg.Com
## FORMS
NumContLex="1.113"
* Yaml: **A-ucc**
strong_geminate, short_vowel, palatalization, low_stem_vowel
strong_geminate, short_vowel, depalatalization, low_stem_vowel
strong_geminate, long_vowel, palatalization, low_stem_vowel
strong_geminate, long_vowel, palatalization, high_stem_vowel
strong_geminate, long_vowel, depalatalization, low_stem_vowel
* : E-STEM-PX-RETAIN-WITHOUT-PAL ;    (10) ucc-
* :%^PAL%^CC2CAllegro E-STEM-PX-ALLEGRO ;  (11) uʹc-
* :%^PAL  E-STEM-PX-STRENGTHEN-WITH-PAL ;  (12) uʹcc Ess+Px..

## 1. WORDS WITH SINGLE-SYLLABLE NOMINATIVE SINGULARS (2009: 204)
## 1.3 Sg.Loc in -est (vowel shift)
Raised: Sg.Com, Pl.Obl
Lowered: ELSE
e-stems (Sg.Loc, Ess, Par).
## 1.3.2 Sg.Ill vowel -a
## 1.3.2.1 Has Palatalization
Palatalized: ELSE
Not Palatalized: Sg.Ill
## 1.3.2.1.1 Lacks Specifically Pedagogical Gradation
## 1.3.2.1.1.1 Has Orthographic Gradation
## 1.3.2.1.1.1[] (Monophthong + Consonant Geminate Variation)
Strong grade: Sg.Nom, Ess, Par
Extra strong grade: Sg.Ill
Weak grade: Pl.Nom, Sg.Loc, Sg.Com
## FORMS
NumContLex="1.113"
* Yaml: **N-saeaemm**
*  E-STEM-PX-RETAIN-WITHOUT-PAL ;    (10) säämm-
* :%^VV2V%^PAL%^CC2CAllegro E-STEM-PX-ALLEGRO ;  (11) säʹm-
* :%^VV2V%^PAL  E-STEM-PX-STRENGTHEN-WITH-PAL ;  (12) säʹmm Ess+Px..

## 1. WORDS WITH SINGLE-SYLLABLE NOMINATIVE SINGULARS (2009: 204)
## 1.3 Sg.Loc in -est (vowel shift)
Raised: Sg.Com, Pl.Obl
Lowered: ELSE
e-stems (Sg.Loc, Ess, Par).
## 1.3.2 Sg.Ill vowel -a
## 1.3.2.1 Has Palatalization
Palatalized: ELSE
Not Palatalized: Sg.Ill
## 1.3.2.1.1 Lacks Specifically Pedagogical Gradation
## 1.3.2.1.1.1 Has Orthographic Gradation
## 1.3.2.1.1.1[] (Monophthong + Consonant Geminate Variation)
Strong grade: Sg.Nom, Ess, Par
Extra strong grade: Sg.Ill
Weak grade: Pl.Nom, Sg.Loc, Sg.Com
## FORMS
NumContLex="1.113"
* Yaml: **caacc**
* There are several stem types
* čääʹcc:čääʹcc
* :%^PAL A-02_E-STEM_SG-NOM ;                               (1) čääʹcc
* :%^PAL%^KK2GG A-02_E-STEM_SG-ABE/ACC/GEN ;         (2) čääʼʒʒ
* :%^PAL%^KK2GG A-02_PL-NOM ;         (2) čääʼʒʒ
* :%^VV2V A-02_E-STEM_SG-ILL ;               (3) čäcca
* :%^PAL%^KK2GG%>e A-02_SG-LOC ;                     (4) čääʼʒʒest
* :%^VOWRaise%^PAL%^KK2GG A-02_SG-COM_IN ;           (5) čaaʼʒʒin
* :%^VOWRaise%^PAL%^KK2GG A-02_E-STEM_PL-OBL ;           (5) čaaʼʒʒin
* :%^PAL%>e A-02_ESS/PAR ;                               (6) čääʼccen
* :%^KK2GG A-02_E-STEM_N_KUYLAZH ;     (9) čääʒʒaž
*  E-STEM-PX-RETAIN-WITHOUT-PAL ;    (10) čääcc-
* :%^VV2V%^PAL%^KK2GAllegro E-STEM-PX-ALLEGRO ;  (11) čäʹʒ-
* :%^VV2V%^PAL  E-STEM-PX-STRENGTHEN-WITH-PAL ;  (12) čäʹcc Ess+Px..

* Yaml: **N-algg**
* :%^PAL%^PALK A-02_E-STEM_SG-NOM ;		  			 (1) Sg.Nom: âʹlǧǧ
* :%^V2VV%^PAL%^YXX2YX%^PALK A-02_E-STEM_SG-ABE/ACC/GEN ;	 (2) Pl.Nom: ââʹlj
* : A-02_E-STEM_SG-ILL ;	     			   	 (3) Sg.Ill: âlgga
* :%^V2VV%^PAL%^YXX2YX%^PALK%>e A-02_SG-LOC ;		 (4) Sg.Loc: ââʹljest
* :%^V2VV%^VOWRaise%^PAL%^YXX2YX%^PALK A-02_SG-COM_IN ;  (5) Sg.Com: õõʹljin
* :%^PAL%^PALK%>e A-02_ESS/PAR ;	       			 (6) Ess: âʹlǧǧen
* :%^V2VV%^YXX2YX A-02_E-STEM_N_KUYLAZH ;		 (9) Der/Dimin.N.Sg.Nom: ââlǥaž
*  E-STEM-PX-RETAIN-WITHOUT-PAL ;    (10) kälbb-
* :%^PAL%^YXX2YX%^PALK E-STEM-PX-ALLEGRO ;  (11) käʹlb-
* :%^PAL%^PALK  E-STEM-PX-STRENGTHEN-WITH-PAL ;  (12) käʹlbb Ess+Px..
* :%^V2VV%^PAL%^YXX2YX%^PALK A-02_PL-NOM ;	 (2) Pl.Nom: ââʹlj
* :%^V2VV%^VOWRaise%^PAL%^YXX2YX%^PALK A-02_E-STEM_PL-OBL ;  (5) Sg.Com: õõʹljin

## 1. WORDS WITH SINGLE-SYLLABLE NOMINATIVE SINGULARS (2009: 180)
## 1.3 Sg.Loc in -est (vowel shift)
Raised: Sg.Com, Pl.Obl
Lowered: ELSE
e-stems (Sg.Loc, Ess, Par).
## 1.3.2 Sg.Ill vowel -a
## 1.3.2.1 Has Palatalization
Palatalized: ELSE
Not Palatalized: Sg.Ill
## 1.3.2.1.1 Lacks Specifically Pedagogical Gradation
## 1.3.2.1.1.1 Has Orthographic Gradation
## 1.3.2.1.1.1[] (Monophthong + Consonant Cluster)
Strong grade: Sg.Nom, Ess, Par
Strong grade: Sg.Ill
Weak grade: Pl.Nom, Sg.Loc, Sg.Com
## FORMS
NumContLex="1.113"
Is for nouns with *-est* Loc, Extra long vowel
* Yaml: **N-algg**
* :%^PAL A-02_E-STEM_SG-NOM ;		  			 (1) Sg.Nom: âʹlǧǧ
* :%^V2VV%^PAL%^YXX2YX A-02_E-STEM_SG-ABE/ACC/GEN ;	 (2) Pl.Nom: ââʹlj
* : A-02_E-STEM_SG-ILL ;	     			   	 (3) Sg.Ill: âlgga
* :%^V2VV%^PAL%^YXX2YX%>e A-02_SG-LOC ;		 (4) Sg.Loc: ââʹljest
* :%^V2VV%^VOWRaise%^PAL%^YXX2YX A-02_SG-COM_IN ;  (5) Sg.Com: õõʹljin
* :%^PAL%>e A-02_ESS/PAR ;	       			 (6) Ess: âʹlǧǧen
* :%^V2VV%^YXX2YX A-02_E-STEM_N_KUYLAZH ;		 (9) Der/Dimin.N.Sg.Nom: ââlǥaž
*  E-STEM-PX-RETAIN-WITHOUT-PAL ;    (10) kälbb-
* :%^PAL%^YXX2YX E-STEM-PX-ALLEGRO ;  (11) käʹlb-
* :%^PAL  E-STEM-PX-STRENGTHEN-WITH-PAL ;  (12) käʹlbb Ess+Px..
* :%^V2VV%^PAL%^YXX2YX A-02_PL-NOM ;	 (2) Pl.Nom: ââʹlj
* :%^V2VV%^VOWRaise%^PAL%^YXX2YX A-02_E-STEM_PL-OBL ;  (5) Sg.Com: õõʹljin

* Yaml: **N-haeaesk**
* :%^PAL%^PALK A-02_E-STEM_SG-NOM ;		   (1) Sg.Nom: hääʹsǩ
* :%^PAL%^PALK A-02_E-STEM_SG-ABE/ACC/GEN ;  (2) Pl.Nom: hääʹsǩ
* :%^PAL%^PALK A-02_PL-NOM ;  (2) Pl.Nom: hääʹsǩ
* : A-02_E-STEM_SG-ILL ;	      (3) Sg.Ill: hääska
* :%^PAL%^PALK%>e A-02_SG-LOC ;   (4) Sg.Loc: hääʹsǩest
* :%^PAL%^PALK A-02_SG-COM_IN ;      (5) Sg.Com: hääʹsǩin
* :%^PAL%^PALK%>e A-02_ESS/PAR ; 	        (6) Ess: hääʹsǩen
* :%^PAL%^PALK%> A-02_E-STEM_PL-OBL ;    (8) Pl.Acc: hääʹsǩid
* : A-02_E-STEM_N_KUYLAZH ;  (9) Der/Dimin.N.Sg.Nom: hääskaž
*  E-STEM-PX-RETAIN-WITHOUT-PAL ;    (10) hääsk-
* :%^PAL%^PALK E-STEM-PX-ALLEGRO ;  (11) hääʹsǩ-
* :%^PAL%^PALK  E-STEM-PX-STRENGTHEN-WITH-PAL ;  (12) hääʹsǩ Ess+Px..

* Yaml: **N-haeaesk**
* :%^PAL A-02_E-STEM_SG-NOM ;		   (1) Sg.Nom: hääʹsǩ
* :%^PAL A-02_E-STEM_SG-ABE/ACC/GEN ;  (2) Pl.Nom: hääʹsǩ
* :%^PAL A-02_PL-NOM ;  (2) Pl.Nom: hääʹsǩ
* : A-02_E-STEM_SG-ILL ;	      (3) Sg.Ill: hääska
* :%^PAL%>e A-02_SG-LOC ;   (4) Sg.Loc: hääʹsǩest
* :%^PAL A-02_SG-COM_IN ;      (5) Sg.Com: hääʹsǩin
* :%^PAL%>e A-02_ESS/PAR ; 	        (6) Ess: hääʹsǩen
* :%^PAL%> A-02_E-STEM_PL-OBL ;    (8) Pl.Acc: hääʹsǩid
* : A-02_E-STEM_N_KUYLAZH ;  (9) Der/Dimin.N.Sg.Nom: hääskaž
*  E-STEM-PX-RETAIN-WITHOUT-PAL ;    (10) hääsk-
* :%^PAL E-STEM-PX-ALLEGRO ;  (11) hääʹsǩ-
* :%^PAL  E-STEM-PX-STRENGTHEN-WITH-PAL ;  (12) hääʹsǩ Ess+Px..

## 1. WORDS WITH SINGLE-SYLLABLE NOMINATIVE SINGULARS (2009: 180)
## 1.3 Sg.Loc in -est (NO vowel shift)
Raised: Sg.Com, Pl.Obl
Lowered: ELSE
e-stems (Sg.Loc, Ess, Par).
## 1.3.2 Sg.Ill vowel -a
## 1.3.2.1 Has Palatalization
Palatalized: ELSE
Not Palatalized: Sg.Ill
## 1.3.2.1.1 Lacks Specifically Pedagogical Gradation
## 1.3.2.1.1.1 Has Orthographic Gradation
## 1.3.2.1.1.1[] (Monophthong + Consonant Cluster)
Strong grade: Sg.Nom, Ess, Par
Strong grade: Sg.Ill
Weak grade: Pl.Nom, Sg.Loc, Sg.Com
## FORMS
NumContLex="1.113
Is for nouns with *-est* Loc, Extra long vowel
* Yaml: **N-kerjj**
* :%^PAL A-02_SG-NOM ;		  	 (1) Sg.Nom: ǩeʹrjj
* :%^V2VV%^PAL%^YXX2YX A-02_SG-ABE/ACC/GEN-PL-NOM ;  (2) Pl.Nom: ǩeeʹrj
* : A-02_E-STEM_SG-ILL ;	     			    (3)  Sg.Ill: ǩerjja
* :%^V2VV%^PAL%^YXX2YX%>e A-02_SG-LOC ;	    (4) Sg.Loc: ǩeeʹrjest
* :%^V2VV%^PAL%^YXX2YX A-02_SG-COM_IN ;	    (5) Sg.Com: ǩeeʹrjin
* :%^V2VV%^VOWRaise%^PAL%^YXX2YX A-02_SG-COM_IN ;  (5) Sg.Com: ǩiiʹrjin
* :%^PAL%>e A-02_ESS/PAR ;  (6) Ess: ǩeʹrjjen
* :%^V2VV%^VOWRaise%^PAL%^YXX2YX%> A-02_PL-OBL ;  (8) Pl.Acc: ǩiiʹrjid
* +Use/NGminip+Use/NG:%^V2VV%^PAL%^YXX2YX%> A-02_PL-OBL ;  (8) Pl.Acc: ǩeeʹrjid
* :%^V2VV%^YXX2YX A-02_E-STEM_N_KUYLAZH ;   (9) Der/Dimin.N.Sg.Nom: ǩeerjaž

## 1. WORDS WITH SINGLE-SYLLABLE NOMINATIVE SINGULARS (2009: 180)
## 1.3 Sg.Loc in -est (NO vowel shift)
Raised: Sg.Com, Pl.Obl
Lowered: ELSE
e-stems (Sg.Loc, Ess, Par).
## 1.3.2 Sg.Ill vowel -a
## 1.3.2.1 Has Palatalization
Palatalized: ELSE
Not Palatalized: Sg.Ill
## 1.3.2.1.1 Lacks Specifically Pedagogical Gradation
## 1.3.2.1.1.1 Has Orthographic Gradation
## 1.3.2.1.1.1[] (Monophthong + Consonant Cluster)
Strong grade: Sg.Nom, Ess, Par
Strong grade: Sg.Ill
Weak grade: Pl.Nom, Sg.Loc, Sg.Com
## FORMS
Is for nouns with *-est* Loc, Extra long vowel
* Yaml: **N-jaurr**

## 1. WORDS WITH SINGLE-SYLLABLE NOMINATIVE SINGULARS (2009: 180)
## 1.3 Sg.Loc in -est (no vowel shift, all lowered)
e-stems (Sg.Loc, Ess, Par).
## 1.3.2 Sg.Ill vowel -a
## 1.3.2.1 Has Palatalization
Palatalized: ELSE
Not Palatalized: Sg.Ill
## 1.3.2.1.1 Lacks Specifically Pedagogical Gradation
## 1.3.2.1.1.1 Has Orthographic Gradation
## 1.3.2.1.1.1[] (Monophthong + Consonant Cluster variation)
Strong grade: Sg.Nom, Ess, Par
Strong grade: Sg.Ill
Weak grade: Pl.Nom, Sg.Loc, Sg.Com
## FORMS
* Yaml: **N-peivv**
* :%^PAL A-02_E-STEM_SG-NOM ;	     (1) Sg.Nom: peiʹvv
* :%^V2VV%^PAL%^YXX2YX A-02_E-STEM_SG-ABE/ACC/GEN ;  (2) Pl.Nom: peeiʼv
* :%^V2VV%^PAL%^YXX2YX A-02_PL-NOM ;  (2) Pl.Nom: peeiʼv
* : A-02_E-STEM_SG-ILL ;		       (3) Sg.Ill: pẹivva
* :%^V2VV%^PAL%^YXX2YX%>e A-02_SG-LOC ;	       (4) Sg.Loc: peeiʹvest
* :%^V2VV%^PAL%^YXX2YX A-02_SG-COM_IN ;	       (5) Sg.Com: peeiʹvin
* :%^PAL%>e A-02_ESS/PAR ; 		   (6) Ess: peiʹvven
* :%^V2VV%^PAL%^YXX2YX A-02_E-STEM_PL-OBL ;  (8) Pl.Acc: peeiʹvid
* :%^V2VV%^YXX2YX A-02_E-STEM_N_KUYLAZH ;  (9) Der/Dimin.N.Sg.Nom: pẹẹivaž
*  E-STEM-PX-RETAIN-WITHOUT-PAL ;    (10) pẹivv-
* :%^PAL%^YXX2YX E-STEM-PX-ALLEGRO ;  (11) peiʹv-
* :%^PAL  E-STEM-PX-STRENGTHEN-WITH-PAL ;  (12) peiʹvv Ess+Px..

## 1. WORDS WITH SINGLE-SYLLABLE NOMINATIVE SINGULARS (2009: 204)
## 1.3 Sg.Loc in -est (vowel shift)
Raised: Sg.Com, Pl.Obl
Lowered: ELSE  ẹ, ä
e-stems (Sg.Loc, Ess, Par).
## 1.3.2 Sg.Ill vowel -a
## 1.3.2.1 Has Palatalization
Palatalized: ELSE
Not Palatalized: Sg.Ill
## 1.3.2.1.1 Lacks Specifically Pedagogical Gradation
## 1.3.2.1.1.1 Has Orthographic Gradation
## 1.3.2.1.1.1[] (Monophthong + Consonant Geminate Variation)
Strong grade: Sg.Nom, Ess, Par
Extra strong grade: Sg.Ill
Weak grade: Pl.Nom, Sg.Loc, Sg.Com
## FORMS
NumContLex="1.113"
* Yaml: **N-suekkj**

*  E-STEM-PX-RETAIN-WITHOUT-PAL ;    (10) suäkk-
* :%^VOWRaise%^PALẸ%^Allegro%^PAL%^KK2GAllegro E-STEM-PX-ALLEGRO ;  (11) suẹˈʹj-
* :%^PAL%^CC2CCC%^PALK  E-STEM-PX-STRENGTHEN-WITH-PAL ;  (12) suäʹǩˈǩ Ess+Px..

## 1. WORDS WITH SINGLE-SYLLABLE NOMINATIVE SINGULARS (2009: 204)
## 1.3 Sg.Loc in -est (vowel shift)
Raised: Sg.Com, Pl.Obl
Lowered: ELSE  ẹ, ä
e-stems (Sg.Loc, Ess, Par).
## 1.3.2 Sg.Ill vowel -a
## 1.3.2.1 Has Palatalization
Palatalized: ELSE
Not Palatalized: Sg.Ill
## 1.3.2.1.1 Lacks Specifically Pedagogical Gradation
## 1.3.2.1.1.1 Has Orthographic Gradation
## 1.3.2.1.1.1[] (Monophthong + Consonant Geminate Variation)
Strong grade: Sg.Nom, Ess, Par
Extra strong grade: Sg.Ill
Weak grade: Pl.Nom, Sg.Loc, Sg.Com
## FORMS
NumContLex="1.113"
* Yaml: **N-kuett**
* There are several stem types
*  E-STEM-PX-RETAIN-WITHOUT-PAL ;    (10) kuätt-
* :%^PAL%^CC2C E-STEM-PX-ALLEGRO ;  (11) kuẹʹđ-
* :%^PAL%^CC2CCC  E-STEM-PX-STRENGTHEN-WITH-PAL ;  (12) kuäʹtˈt- Ess+Px..

*  E-STEM-PX-RETAIN-WITHOUT-PAL ;    (10) hiänn-
* :%^PAL%^CC2C E-STEM-PX-ALLEGRO ;  (11) hiẹʹn-
* :%^PAL%^CC2CCC  E-STEM-PX-STRENGTHEN-WITH-PAL ;  (12) hiäʹnˈn- Ess+Px..

## 1. WORDS WITH SINGLE-SYLLABLE NOMINATIVE SINGULARS (2009: 204)
## 1.3 Sg.Loc in -est (vowel shift)
Raised: Sg.Com, Pl.Obl
Lowered: ELSE  ẹ, ä
e-stems (Sg.Loc, Ess, Par).
## 1.3.2 Sg.Ill vowel -a
## 1.3.2.1 Has Palatalization
Palatalized: ELSE
Not Palatalized: Sg.Ill
## 1.3.2.1.1 Lacks Specifically Pedagogical Gradation
## 1.3.2.1.1.1 Has Orthographic Gradation
## 1.3.2.1.1.1[] (Monophthong + Consonant Geminate Variation)
Strong grade: Sg.Nom, Ess, Par
Extra strong grade: Sg.Ill
Weak grade: Pl.Nom, Sg.Loc, Sg.Com
## FORMS
## (1) Sg.Nom: vuẹiʹvv
## (2) Pl.Nom: vuẹiʼv
## (3) Sg.Ill: vuäivva
## (4) Sg.Loc: vuẹiʹvest
## (5) Sg.Com: vueiʹvin
## (6) Ess: vuẹiʹvven
## (7) Par: vuẹiʹvved
## (8) Pl.Acc: vueiʹvid
## (9) Der/Dimin.N.Sg.Nom: vuäivaž
NumContLex="1.113"
* Yaml: **N-vueivv**
* There are several stem types
*  E-STEM-PX-RETAIN-WITHOUT-PAL ;    (10) vuäivv-
* :%^VOWRaise%^PALẸ%^PAL%^YXX2YX E-STEM-PX-ALLEGRO ;  (11) vuẹiʹv-
* :%^PAL  E-STEM-PX-STRENGTHEN-WITH-PAL ;  (12) vuäiʹvv- Ess+Px..

## 1. WORDS WITH SINGLE-SYLLABLE NOMINATIVE SINGULARS (2009: 204)
## 1.3 Sg.Loc in -est (vowel shift)
Raised: Sg.Com, Pl.Obl
Lowered: ELSE  ẹ, ä
e-stems (Sg.Loc, Ess, Par).
## 1.3.2 Sg.Ill vowel -a
## 1.3.2.1 Has Palatalization
Palatalized: ELSE
Not Palatalized: Sg.Ill
## 1.3.2.1.1 Lacks Specifically Pedagogical Gradation
## 1.3.2.1.1.1 Has Orthographic Gradation
## 1.3.2.1.1.1[] (Monophthong + Consonant Geminate Variation)
Strong grade: Sg.Nom, Ess, Par
Extra strong grade: Sg.Ill
Weak grade: Pl.Nom, Sg.Loc, Sg.Com
## FORMS
## (1) Sg.Nom: čuäʹrvv
## (2) Pl.Nom: čuẹʼrv
## (3) Sg.Ill: čuärvva
## (4) Sg.Loc: čuẹʹrvest
## (5) Sg.Com: čueʹrvin
## (6) Ess: čuäʹrvven
## (7) Par: čuäʹrvved
## (8) Pl.Acc: čueʹrvid
## (9) Der/Dimin.N.Sg.Nom: čuärvaž
NumContLex="1.113"
* Yaml: **N-chuaervv**
* There are several stem types
*  E-STEM-PX-RETAIN-WITHOUT-PAL ;    (10) čuärvv-
* :%^PALẸ%^PAL%^YXX2YX E-STEM-PX-ALLEGRO ;  (11) čuẹʹrv-
* :%^PAL  E-STEM-PX-STRENGTHEN-WITH-PAL ;  (12) čuäʹrvv Ess+Px..

*  E-STEM-PX-RETAIN-WITHOUT-PAL ;    (10) vuâss-
* :%^PALE%^PAL%^CC2CAllegro E-STEM-PX-ALLEGRO ;  (11) vueʹss-
* :%^PALE%^PAL%^CC2CCC  E-STEM-PX-STRENGTHEN-WITH-PAL ;  (12) vueʹsˈs Ess+Px..

## 1. WORDS WITH SINGLE-SYLLABLE NOMINATIVE SINGULARS (2009: 180, 197-199)
## 1.3 Sg.Loc in -est (vowel shift)
Raised: ELSE
Lowered: Sg.Ill
e-stems (Sg.Loc, Ess, Par).
## 1.3.2 Sg.Ill vowel -a
## 1.3.2.1 Has Palatalization
Palatalized: ELSE
Not Palatalized: Sg.Ill
## 1.3.2.1.1 Lacks Specifically Pedagogical Gradation
## 1.3.2.1.1.1 Has Orthographic Gradation
## 1.3.2.1.1.1[] (Diphthong + Consonant Geminate variation)
Strong grade: Sg.Nom, Ess, Par
Extra strong grade: Sg.Ill
Weak grade: Pl.Nom, Sg.Loc, Sg.Com
## FORMS
* Yaml: **N-jeaggj**
* There are several stem types 
*  A-02_E-STEM_SG-ILL ;	      (3) jeägˈga
* :%^PAL A-02_E-STEM_SG-NOM ;        (1) jeäʹǧˈǧ
* :%^VOWRaise%^PALẸ%^PAL%^CCC2CC A-02_E-STEM_SG-ABE/ACC/GEN ;	  (2) jiẹʹǧǧ
* :%^VOWRaise%^PALẸ%^PAL%^CCC2CC A-02_PL-NOM ;	  (2) jiẹʹǧǧ
* :%^VOWRaise%^PALẸ%^PAL%^CCC2CC%>e A-02_SG-LOC ;   (4) jiẹʹǧǧest
* :%^VOWRaise%^PALE%^PAL%^CCC2CC A-02_SG-COM_IN ;   (5) jieʹǧǧin
* :%^VOWRaise%^PALE%^PAL%^CCC2CC A-02_E-STEM_PL-OBL ;   (5) jieʹǧǧin
* :%^PAL%>e A-02_ESS/PAR ; 	  (6) jeäʹǧˈǧen, (7) jeäʹǧˈǧed

* :%^CCC2CC A-02_E-STEM_N_KUYLAZH ; 	      			  (9) jeäggaž
*  E-STEM-PX-RETAIN-WITHOUT-PAL ;				  (10) jeägˈg-
* :%^VOWRaise%^PALẸ%^Allegro%^PAL%^CCC2CAllegro E-STEM-PX-ALLEGRO ;  (11) jiẹˈʹǧ-
* :%^PAL E-STEM-PX-STRENGTHEN-WITH-PAL ;			    (12) jeäʹǧˈǧ
* +Use/NGminip+Use/NG:%^VOWRaise%^PALẸ%^PAL%^CCC2CC E-STEM-PX-ALLEGRO ;   (2)

## 1. WORDS WITH SINGLE-SYLLABLE NOMINATIVE SINGULARS (2009: 180, 197-199)
## 1.3 Sg.Loc in -est (vowel shift)
Raised: ELSE
Lowered: Sg.Ill
e-stems (Sg.Loc, Ess, Par).
## 1.3.2 Sg.Ill vowel -a
## 1.3.2.1 Has Palatalization
Palatalized: ELSE
Not Palatalized: Sg.Ill
## 1.3.2.1.1 Lacks Specifically Pedagogical Gradation
## 1.3.2.1.1.1 Has Orthographic Gradation
## 1.3.2.1.1.1[] (Diphthong + Consonant Geminate variation)
Strong grade: Sg.Nom, Ess, Par
Extra strong grade: Sg.Ill
Weak grade: Pl.Nom, Sg.Loc, Sg.Com
## FORMS
* Yaml: **N-jeaggj**
* There are several stem types 
*  A-02_E-STEM_SG-ILL ;	      (3) jeägˈga
* :%^PAL%^PALK A-02_E-STEM_SG-NOM ;        (1) jeäʹǧˈǧ
* :%^VOWRaise%^PALẸ%^PAL%^CCC2CC%^PALK A-02_E-STEM_SG-ABE/ACC/GEN ;	  (2) jiẹʹǧǧ
* :%^VOWRaise%^PALẸ%^PAL%^CCC2CC%^PALK A-02_PL-NOM ;	  (2) jiẹʹǧǧ
* :%^VOWRaise%^PALẸ%^PAL%^CCC2CC%^PALK%>e A-02_SG-LOC ;   (4) jiẹʹǧǧest
* :%^VOWRaise%^PALE%^PAL%^CCC2CC%^PALK A-02_SG-COM_IN ;   (5) jieʹǧǧin
* :%^VOWRaise%^PALE%^PAL%^CCC2CC%^PALK A-02_E-STEM_PL-OBL ;   (5) jieʹǧǧin
* :%^PAL%^PALK%>e A-02_ESS/PAR ; 	  (6) jeäʹǧˈǧen, (7) jeäʹǧˈǧed

* :%^CCC2CC A-02_E-STEM_N_KUYLAZH ; 	      			  (9) jeäggaž
*  E-STEM-PX-RETAIN-WITHOUT-PAL ;				  (10) jeägˈg-
* :%^VOWRaise%^PALẸ%^Allegro%^PAL%^CCC2CAllegro%^PALK E-STEM-PX-ALLEGRO ;  (11) jiẹˈʹǧ-
* :%^PAL%^PALK E-STEM-PX-STRENGTHEN-WITH-PAL ;			    (12) jeäʹǧˈǧ
* +Use/NGminip+Use/NG:%^VOWRaise%^PALẸ%^PAL%^CCC2CC%^PALK E-STEM-PX-ALLEGRO ;   (2)

* LEXICON A-02_E-STEM_SG-NOM  (1)

* LEXICON A-02_E-STEM_SG-ABE/ACC/GEN  (2)
e.g. +Sg+Acc+PxPl3
e.g. +Use/NG+Sg+Loc+PxSg1

* LEXICON A-02_E-STEM_SG-ILL  (3)

* LEXICON A-02_E-STEM_N_KUYLAZH  (9)

## 1. WORDS WITH SINGLE-SYLLABLE NOMINATIVE SINGULARS (2009: 180, 197-199)
## 1.3 Sg.Loc in -est (no vowel shift, all lowered)
e-stems (Sg.Loc, Ess, Par).
## 1.3.2 Sg.Ill vowel -a
## 1.3.2.1 Has Palatalization
Palatalized: ELSE
Not Palatalized: Sg.Ill
## 1.3.2.1.2 Has Specifically Pedagogical Gradation
## 1.3.2.1.1.1 Has Orthographic Gradation
## 1.3.2.1.1.1[] (Diphthong + Consonant and Geminate variation)
Strong grade: Sg.Nom, Ess, Par
Extra strong grade: Sg.Ill
Weak grade: Pl.Nom, Sg.Loc, Sg.Com, Dim
## FORMS
* Yaml: **N-jeaerggj, N-keadgg**
* There are several stem types 
* jeäʹrǧǧ:jeäʹrǧǧ
*  E-STEM-PX-RETAIN-WITHOUT-PAL ;    (10) jeärgg-
* :%^PALẸ%^PAL%^YXX2YX%^PALK E-STEM-PX-ALLEGRO ;  (11) jiẹʹrj-
* :%^PAL%^PALK  E-STEM-PX-STRENGTHEN-WITH-PAL ;  (12) jeäʹrmm Ess+Px..

WHAT IS THIS CLASS

* +Der+Der/Dimin+A:%^V2VV A-02_MUORYZH-WITHOUT-PAL ;   paar-
* +Der+Der/Dimin+A:%^V2VV%^PAL A-02_MUORYZH-WITH-PAL ;   paaʹr-

e.g.
e.g. +Use/NG+Sg+Loc+PxSg3
e.g. +Sg+Loc+PxSg1

## CLASS 2 NOMINALS with high stem vowel and i-stems

* LEXICON A-01_JUURD  juurd:jurdd
is for nouns with stem *i* + *-est* +Sg+Loc; all stem other than the +Sg+Nom are X3; the *i* does not occur in +Par 
N_GEN2I-ILLAX3-LOCEX3-NOM1X1
* Yaml: **N-juurd**
* There are several stem types 
* juurd:juurd

* LEXICON A_KOSSI  kõssi:kõ%^1VOW%{ʹØ%}ss
* LEXICON A-01_KOSSI  kõssi:kõ%^1VOW%{ʹØ%}ss

* LEXICON A_WLLI  õlli+A:õ%^1VOW%{ʼØ%}ll

* LEXICON A-01_MAADD  maadd:madd
is for nouns with stem *i* + *-est* +Sg+Loc; all stem other than the +Sg+Nom are X3; the *i* does not occur in +Par 
* Yaml: **N-maadd**
* There are several stem types 
* maadd:maadd
strong_geminate, long_vowel, no-palatalization, high_stem_vowel
strong_geminate, short_vowel, no-palatalization, high_stem_vowel

CLASS 2 NOMINALS with low stem vowel and u-stems
## u-stems

CLASS 2 NOMINALS with high stem vowel and â-stems

CLASS 3 HIGH VOWEL, MONOPHTHONG, NO PALATALIZATION NOMINALS
## m-stems

* LEXICON A-01_SOOUS  sõõus:sõ%^1VOWhss

CLASS 3

## n-stems

CLASS 3

CLASS 4 BISYLLABIC, HIGH VOWEL, MONOPHTHONG, NO PALATALIZATION
IN PENULTIMATE Â:0

* LEXICON A-01_VOONYS   võõnâs:võnnâs
like TOLL

N_GEN2X3-NOM2X1
* Yaml: **N-voonas**
* :%^RmVow VOONYS-STEM-PX ;  võnns-

* LEXICON A-01_KOODDYS  kõõddâs:kõddâs
like N_PODD, N_1Y_VCC, N_LUUBBYL
* Yaml: **N-kooddas**
* :%^RmVow VOONYS-STEM-PX ;  võnns-

* LEXICON A-01_TAALKYS  taalkâs:talkkâs
like PÕRTT
* Yaml: **N-taalkas**
* :%^RmVow VOONYS-STEM-PX ;  võnns-

* LEXICON A-01_PIIUTYS  piiutâs:pi%^1VOWhttâs
like N_VAHTT
stemtype n-stem piiutâs:piiutâs
* Yaml: **N-piiutas**
* :%^Pen%^V2VV%^Pen%^YXX2VX A-02_SG-NOM ;  piiutâs
* :%^RmVow VOONYS-STEM-PX ;  võnns-

*  LEXICON A-01_FIINYS  fiinâs:fijnnâs
stemtype n-stem fiinâs:fiinâs

* Yaml: **A-fiinas**
* :%^RmVow VOONYS-STEM-PX ;  võnns-

CLASS 4 BISYLLABIC, HIGH VOWEL, DIPHTHONG, NO PALATALIZATION

*  LEXICON A-01_TUOVYS  tuõvâs:tuõvˈvâs
* Yaml: **N-tuovas**
* :%^RmVow VOONYS-STEM-PX ;  võnns-

*  LEXICON A-01_VUOIVYS  vuõivâs:vuõivvâs

* Yaml: **N-vuoivas**
*  :%^Pen%^YXX2YX A-02_SG-NOM ;	        (1) Sg_Nom: vuõivâs
*  :%^VC A-02_SG-ABE/ACC/GEN-PL-NOM ;   (2) Pl_Nom: vuõivvâz
*  :%^RmVow%>a A-02_SG-ILL ;   (3) Sg_Ill: vuõivvsa
*  :%^RmVow%>e A-02_SG-LOC ;    (4) Sg_Loc: vuõivvsest
*  :%^RmVow A-02_SG-COM_IN/PL-OBL ;     (5) Sg_Com: vuõivvsin
*  :%^RmVow%>e A-02_ESS/PAR ; 	  (6) Ess: vuõivvsen
* :%^RmVow VOONYS-STEM-PX ;  võnns-

*  LEXICON A-01_RUODDYS  ruõddâs:ruõdˈdâs
N_GEN2X3-NOM2X1
* Yaml: **N-tuoddar**
* :%^RmVow VOONYS-STEM-PX ;  võnns-

CLASS 4 BISYLLABIC, LOW VOWEL, MONOPHTHONG, NO PALATALIZATION

* LEXICON A-01_KOAOADDAS  kååddas:kåddas
N_GEN2X3-NOM2X1
* Yaml: **N-kååddas**
* :%^RmVow VOONYS-STEM-PX ;  kådds-

* LEXICON A-01_KOALVAK  kåålvak:kåålvak
stemtype n-stem kåålvak:kåålvak
Palatalization loss in Sg.Ill
* Yaml: **N-paattakj**
* :%^RmVow%>a A-02_SG-ILL ;  +Sg+Ill: kåålvka
* :%^RmVow%^PALK%>e A-02_SG-LOC ;  +Sg+Loc: kåålvǩest
* :%^RmVow%^PALK VOONYS-STEM-PX ;  såbbr-

* LEXICON A-01_AACCIKH  pååttaǩ:pååttaǩ
stemtype n-stem pååttaǩ:pååttaǩ
Palatalization loss in Sg.Ill
* Yaml: **N-paattakj**
* :%^RmVow VOONYS-STEM-PX ;  såbbr-

stemtype n-stem jânnam:jânnam
N_GEN2X3-NOM2X1
* Yaml: **N-jânnam**
* :%^RmVow VOONYS-STEM-PX ;  såbbr-

* LEXICON A-01_KOAOAVAS  kååvas:kåvvas
* Yaml: **N-kaavas**
* :%^VC A-02_SG-ABE/ACC/GEN-PL-NOM ;  kåvvaz
* :%^RmVow VOONYS-STEM-PX ;  såbbr-

* LEXICON A-01_PAEAELKAS  päälkas:pälkkas
* Yaml: **N-paalkas**
* :%^VC A-02_SG-ABE/ACC/GEN-PL-NOM ;  pälkkaz
* :%^RmVow VOONYS-STEM-PX ;  såbbr-

* LEXICON A-01_CEAEGGAS  ceäggas:ceägˈgas
* Yaml: **N-ceaeggas**
* :%^VC A-02_SG-ABE/ACC/GEN-PL-NOM ;  ceägˈgaz
* :%^RmVow VOONYS-STEM-PX ;  såbbr-

CLASS 4 BISYLLABIC, LOW VOWEL, DIPHTHONG, NO PALATALIZATION
IN PENULTIMATE A:0

## 2. WORDS WITH TWO-SYLLABLE NOMINATIVE SINGULARS (2009: 252)
## 2.3 Sg.Loc in -est. e-stems (Sg.Loc, Ess, Par).
## 2.3.2 Sg.Ill in -a
## 2.3.2.2 LACKS Gradation
## 2.3.2.2.1 Penultimate stem vowel loss: (Sg.Ill, Sg.Loc, Sg.Com; Ess, Par; Pl.Gen, Pl.Acc, Pl.Ill, Pl.Loc, Pl.Com, Pl.Abe)
## 2.3.2.2.1.1 The Sg.Com vowel i appears before final n  
* Yaml: **N-juaghghas**
* :%^VC  A-02_SG-ABE/ACC/GEN-PL-NOM ;  juâkˈkaz
* :%^RmVow VOONYS-STEM-PX ;  såbbr-

CLASS 4 BISYLLABIC, LOW VOWEL, MONOPHTHONG, PALATALIZATION

* LEXICON A_MUYLAS  muâlas:muâlˈlas
* LEXICON A-01_MUYLAS  muâlas:muâlˈlas

* Yaml: **N-muylas**
* :%^VC SG-ABE/ACC/GEN ;  muâlˈlaz
* :%^VC PL-NOM ;  muâlˈlaz
* :%^RmVow VOONYS-STEM-PX ;  såbbr-

* Yaml: **kerres**
* :%^RmVow VOONYS-STEM-PX ;  võnns-

CLASS 4 BISYLLABIC, LOW VOWEL, DIPHTHONG, PALATALIZATION
IN PENULTIMATE E:0

* LEXICON A-01_KAAQLLES  kääʹlles:källes
* Yaml: **N-kaeaelles**
* :%^RmVow VOONYS-STEM-PX ;  källs-

* LEXICON A-01_REEQGXGXES  reeʹǧǧes:rẹ%^1VOW%{ʹØ%}gges
* Yaml: **N-kaeaelles**
* :%^RmVow VOONYS-STEM-PX ;  källs-

* LEXICON A-01_OAQVES  ååʹves:åvves
* Yaml: **N-aaves**
* :%^RmVow VOONYS-STEM-PX ;  åvvs-

* LEXICON A-01_KAAQRBES  kääʹrbes:kärbbes
* Yaml: **N-kaeaerbes**
* :%^RmVow VOONYS-STEM-PX ;  kärbbs-

* LEXICON A-01_PUAQRES  puäʹres:puärˈres
* Yaml: **N-puaeres**
* :%^RmVow VOONYS-STEM-PX ;  puärˈrs-

* LEXICON A-01_PUUQTTES  puuʹttes:pu%^1VOWtt
* Yaml: **A-puuqttes**
* :%^VOWLower%>s VOONYS-STEM-PX ;  potts-

## -stems

* LEXICON A-01_CHUEQDHES  čueʹđes:čuâttes
* Yaml: **N-chuedhes**
* :%^RmVow VOONYS-STEM-PX ;  võnns-

* LEXICON A-01_KHEEQLES  ǩeeʹles:ǩeâlˈles
* Yaml: **N-chuedhes**
* :%^RmVow VOONYS-STEM-PX ;  võnns-

* LEXICON A-01_PUEAQRDES  pueʹrdes:puä%{ʹØ%}rddes
* Yaml: **N-chuaeckes**
* :%^RmVow VOONYS-STEM-PX ;  võnns-

* Yaml: **N-sett**
* There are several stem types 

## e-a-stems

čâustõk+N+Sg+Gen:čâustõõǥǥ
* +Der+Der/Dimin+A:%{XC%}%^V2VV%^K2GG A-02_MUORYZH-WITHOUT-PAL ;   kuuzz-
* +Der+Der/Dimin+A:%{XC%}%^V2VV%^PAL%^K2GG A-02_MUORYZH-WITH-PAL ;   kuuʹzz-

* Yaml: **N-radio**
*  A-02_SG-NOM ;	     (TSA-1) +Sg+Nom:
*  A-02_SG-ABE/ACC/GEN ;    (=TSA-2)
* :%^1VOW%^V2VVʹje A-02_SG-ILL ;	     (TSA-3) +Sg+Ill:
* +Use/NGminip+Use/NG: A-02_SG-ILL ;    (TSA-3) +Sg+Ill:
*  A-02_SG-LOC ;	     ()
*  A-02_SG-COM_IN ;	     (=TSA-4)
*  A-02_ESS/PAR ; 	     ()
*  A-02_PL-NOM ;	     (TSA-2) +Pl+Nom:
*  A-02_PL-OBL ;	     (TSA-4) +Pl+Gen: 

* LEXICON A-01_NALLSHEM  čââʹlmteʹm:čââʹlmtẹ%^1VOW%{ʹØ%}m
292-295
* Yaml: **A-chaalmtem**
Ǩiõllkaʹlddi. 2017-04-04
* *čââʹlmtẹ%^1VOW%{ʹØ%}m*
* *čââʹlmtẹ00m*

## Stem types from the grammar

*These are still not fixed.*

* LEXICON A-01_PRSPRC-EEI  tuõđšteei:tueʹjjee
tuõđšteei:tueʹjjee
* Yaml: **N-tuodhshteei**

Class 5 according to Feist 152
## k-stems

stemtype 
* Yaml: **N-chaustok**

Class 6 according to Feist 153-154
PRESENT A-02_PARTICIPLES

* LEXICON A-01_PRSPRC-NOGRADE-I  uuidi:uuidi
* Yaml: **N-joovvi**
* There are several stem types
* cõggi:cõggi
NumContLex="1.2"

* LEXICON A-01_PRSPRC-VCC-I  cõggi:cõggi
* Yaml: **N-joovvi**
* There are several stem types
* cõggi:cõggi
NumContLex="1.2"

* LEXICON A-01_PRSPRC-VQCC-I 
* Yaml: **N-joovvi**
* There are several stem types
* cõggi:cõggi
NumContLex="1.2"

* LEXICON A-01_PRSPRC-VVCC-I  jõõvvi:jõõvvi
* Yaml: **N-joovvi**
* There are several stem types
* jõõvvi:jõõvvi
NumContLex="1.2"
* : A-02_SG-NOM ;	       		 (1) jõõvvi
* : A-02_SG-ABE/ACC/GEN ;		 (2) jõõvvi
* :%^I2J%>a A-02_SG-ILL ;		 jõõvvja
* :%^I2J%>e A-02_SG-LOC ;		 jõõvvjest
* :%^I2J A-02_SG-COM_IN ;		 jõõvvjin
* :%^I2J%>e A-02_ESS/PAR ;  		 jõõvvjen
* :%^CC2C A-02_PL-NOM ;		 jõõvi
* :%^I2J A-02_PL-OBL ;	 jõõvvji
* +Use/NGminip+Use/NG:%^CC2C%^I2J A-02_PL-OBL ;		 jõõvji
* +Use/NGminip+Use/NG: A-02_PL-NOM ;		 jõõvvi

* LEXICON A-01_PRSPRC-VVQCC-I  jooʹtti:jooʹtti
* Yaml: **N-joovvi**
* There are several stem types
* jõõvvi:jõõvvi
NumContLex="1.2"
* : A-02_SG-NOM ;	       		 (1) jõõvvi
* : A-02_SG-ABE/ACC/GEN ;		 (2) jõõvvi
* :%^I2J%>a A-02_SG-ILL ;		 jõõvvja
* :%^I2J%>e A-02_SG-LOC ;		 jõõvvjest
* :%^I2J A-02_SG-COM_IN ;		 jõõvvjin
* :%^I2J%>e A-02_ESS/PAR ;  		 jõõvvjen
* :%^CC2C A-02_PL-NOM ;		 jõõvi
* :%^I2J A-02_PL-OBL ;	 jõõvvji
* +Use/NGminip+Use/NG:%^CC2C%^I2J A-02_PL-OBL ;		 jõõvji
* +Use/NGminip+Use/NG: A-02_PL-NOM ;		 jõõvvi

* LEXICON A-01_PRSPRC-VVKK-I  lookki:lookki
* Yaml: **lookk**
* There are several stem types
* lookki:lookki
NumContLex="1.2"

* LEXICON A-01_PRSPRC-VVQKK-I  
* Yaml: **lookk**
* There are several stem types
* lookki:lookki
NumContLex="1.2"

* LEXICON A-01_PRSPRC-VWKK-I  ǩiõssi:ǩiõssi
* Yaml: **N-joovvi**
* There are several stem types
* sirddi:sirddi
NumContLex="1.2"

* LEXICON A-01_PRSPRC-VWQKK-I 
* Yaml: **N-joovvi**
* There are several stem types
* sirddi:sirddi
NumContLex="1.2"

* LEXICON A-01_PRSPRC-VWCC-I  vuõlli:vuõlli
* Yaml: **N-vuolli**
* There are several stem types
* vuõlli:vuõlli
NumContLex="1.2"

* LEXICON A-01_PRSPRC-VWQCC-I  
* Yaml: **N-vuolli**
* There are several stem types
* vuõlli:vuõlli
NumContLex="1.2"

* LEXICON A-01_PRSPRC-VWCCC-I  kuõʒʒi:kuõʒˈʒi
* Yaml: **N-vuolli**
* There are several stem types
* vuõlli:vuõlli
NumContLex="1.2"

* LEXICON A-01_PRSPRC-VWQCCC-I  kuõddi:kuõʹdˈdi
* Yaml: **N-vuolli**
* There are several stem types
* vuõlli:vuõlli
NumContLex="1.2"

* LEXICON A-01_PRSPRC-VWXYY-I  suõskki:suõskki
* Yaml: **suoskki**

* LEXICON A-01_PRSPRC-VWQXYY-I  
* Yaml: **suoskki**

* LEXICON A-01_PRSPRC-VCC-AI  kåččai:kåččai
* Yaml: **kachchai**
* There are several stem types
NumContLex="
* : A-02_SG-NOM ; 
* : A-02_SG-ABE/ACC/GEN ; 
* :%^RmVow%^I2J%>a A-02_SG-ILL ; 
* :%^RmVow%^I2J%>e A-02_SG-LOC ; 
* :%^RmVow%^V2VV A-02_SG-COM_IN ; 
* :%^I2J%>e A-02_ESS/PAR ; 
* :%^Pen%^V2VV A-02_PL-NOM ; 
* :%^RmVow%^I2J A-02_PL-OBL ; 
* +Use/NGminip+Use/NG: A-02_PL-NOM ; 
* +Use/NGminip+Use/NG:%^Pen%^V2VV%^RmVow%^I2J A-02_PL-OBL ; 

* LEXICON A-01_PRSPRC-VVCC-AI  peellai:peellai
* Yaml: **paassai**
* There are several stem types
NumContLex="
* : A-02_SG-NOM ;  Sg.Nom.Indef: peellai 
* : A-02_SG-ABE/ACC/GEN ; 
* :%^RmVow%^I2J%>a A-02_SG-ILL ;  Sg.Ill.Indef: peellja
* :%^RmVow%^I2J%>e A-02_SG-LOC ; 
* :%^RmVow%^V2VV A-02_SG-COM_IN ; 
* :%^I2J%>e A-02_ESS/PAR ; 
* :%^Pen%^CC2C A-02_PL-NOM ;  Pl.Nom.Indef: peelai
* :%^RmVow%^I2J A-02_PL-OBL ; 
* +Use/NGminip+Use/NG: A-02_PL-NOM ; 
* +Use/NGminip+Use/NG:%^Pen%^CC2C%^RmVow%^I2J A-02_PL-OBL ; 

* LEXICON A-01_PRSPRC-VVKK-AI  pååssai:pååssai
* Yaml: **paassai**
* There are several stem types
NumContLex="
* : A-02_SG-NOM ;  Sg.Nom.Indef: pååssai 
* : A-02_SG-ABE/ACC/GEN ; 
* :%^RmVow%^I2J%>a A-02_SG-ILL ;  Sg.Ill.Indef: pååssja
* :%^RmVow%^I2J%>e A-02_SG-LOC ; 
* :%^RmVow%^I2J A-02_SG-COM_IN ; 
* :%^I2J%>e A-02_ESS/PAR ; 
* :%^Pen%^KK2GG A-02_PL-NOM ;  Pl.Nom.Indef: pååzzai
* :%^RmVow%^I2J A-02_PL-OBL ; 
* +Use/NGminip+Use/NG: A-02_PL-NOM ; 
* +Use/NGminip+Use/NG:%^Pen%^KK2GG%^RmVow%^I2J A-02_PL-OBL ; 

* LEXICON A-01_PRSPRC-VYXX-AI  särnnai:särnnai
* Yaml: **sarnnai**
* There are several stem types
* särnnai:särnnai
NumContLex="

* LEXICON A-01_PRSPRC-VWCC-AI  vuejjai:vuejjai
* Yaml: **N-vuejjai**
* There are several stem types
* vuejjai:vuejjai
NumContLex="

* LEXICON A-01_PRSPRC-VWKK-AI  reäkkai:reäkkai
* Yaml: **N-reakkai**
* There are several stem types
* reäkkai:reäkkai
NumContLex="

* LEXICON A-01_PRSPRC-VWCCC-AI  vuäggai:vuägˈgai
* Yaml: **N-reakkai**
* There are several stem types
* vuägˈgai:vuägˈgai
NumContLex="

* LEXICON A-01_PRSPRC-VWXYY-AI  meälttai:meälttai
* Yaml: **sarnnai**
* There are several stem types
* meälttai:meälttai
NumContLex="

* LEXICON A-01_ZHEEVAI  žeevai:žẹẹvai
* Yaml: **zheevai**
NumContLex="

participles in -I from verbs in ʹ-ed

* LEXICON A-01_PRSPRC-VYXX-I  äjjnõʹstti:äjjnõʹstti
* Yaml: **lookk**
* There are several stem types
* äjjnõʹstti:äjjnõʹstti
NumContLex="1.2"
* sirddi:sirddi
NumContLex="1.2"

* LEXICON A-01_PRSPRC-VQYXX-I  äjjnõʹstti:äjjnõʹstti
* Yaml: **lookk**
* There are several stem types
* äjjnõʹstti:äjjnõʹstti
NumContLex="1.2"
* sirddi:sirddi
NumContLex="1.2"

* LEXICON A-01_PRSPRC-VHXX-I  lahtti:la%^1VOWhtti
* Yaml: **lookk**
* There are several stem types
* äjjnõʹstti:äjjnõʹstti
NumContLex="1.2"
* sirddi:sirddi
NumContLex="1.2"

* LEXICON A-01_PRSPRC-VQHXX-I  aʹhtti:a%^1VOW%{ʹØ%}h%{ʹØ%}tti
* Yaml: **lookk**
* There are several stem types
* äjjnõʹstti:äjjnõʹstti
NumContLex="1.2"
* sirddi:sirddi
NumContLex="1.2"

* LEXICON A-01_PRSPRC-VWHYY-AI  veâhssai:veâhssai
* Yaml: **lookk**
* There are several stem types
* äjjnõʹstti:äjjnõʹstti
NumContLex="1.2"
* sirddi:sirddi
NumContLex="1.2"

* Yaml: **N-suvddi**
* There are several stem types
NumContLex="1.2"

* LEXICON A-01_LIEQDHDHDHI  lieʹđđi:lieʹđˈđi
* Yaml: **N-liedhdhdhi**
NumContLex="1.2"

* Yaml: **lookk**
* There are several stem types
* vueʹstti:vueʹstti
NumContLex="1.2"

* LEXICON A-01_PRSPRC-VWHCC-I  viõhssi:viõhssi

* LEXICON A-01_VUOIQNNI  vuõiʹnni:vuõiʹnni
* Yaml: **lookk**
* There are several stem types
* vuõiʹnni:vuõiʹnni
NumContLex="1.2"

Class 7 according to Feist 154-155
## i-stems
* LEXICON A-01_HOQPPI  hõʹppi:hõʹppi
* Yaml: **hoppi**
* There are several stem types
* hõʹppi:hõʹppi

* LEXICON A-01_KAAMMI  kaammi:kaamm
* Yaml: **piannai**
* There are several stem types
kaammi
käʹmme
kaammjen
käʹmmi

Class 8 according to Feist 155-157

Class 9 according to Feist 158

* Yaml: **A-saemmlazh**
ânnʼjõž:ânnʼj

* Yaml: **A-saemmlazh**
säʹmmlaž:säʹmmlaž

Diminutive derivations

(2009: 306)
* muõrâž:muõr
* Yaml: **N-muorazh**

* LEXICON A-02_MUORYZH-WITHOUT-PAL  paapp-
* :âž A-02_SG-NOM ;		 paappâž
* :že A-02_SG-ILL ;	 paappže
* :že A-02_ESS/PAR ;	 	 paappžen

* LEXICON A-02_MUORYZH-WITH-PAL    paaʹpp-
* :%>e A-02_SG-ABE/ACC/GEN ;	 paaʹppe
* :%>e A-02_SG-LOC ;	 paaʹppest
* :%>e A-02_SG-COM_IN ;	     paaʹppein
* +Use/NGminip+Use/NG: A-02_SG-COM_IN ;	     paaʹppin
* :%>e A-02_PL-NOM ;	 paaʹppe
* :%>e A-02_PL-OBL ;	     paaʹppei Merja differentiates from regular pl
* +Use/NGminip+Use/NG: A-02_PL-OBL ;	     paaʹppi

* Yaml: **N-muorazh**

* : HatY-STEM-PX-WEAKEN_LARGO ;  säʹmmlõõžž- Sg_Loc_PxSg1
* :%^PAL HatY-STEM-PX-WEAKEN_LARGO ;  säʹmmlõõʹžž- Sg_Loc_PxSg1

* LEXICON A-01_PEESSAZH  piissuž:pẹẹss

* LEXICON A_PIISSUZH  piissuž:piiss

(2009: 310)
* piissuž:piiss
* Yaml: **N-piissuzh**

* kuâlaž:kuâl
* Yaml: **N-kualazh**
kuâla, kuâlže
* : LOAOADDAZH-STEM-PX-ALLEGRO ;  This should go to each stem type ERROR

Class 11 according to Feist 162

Class 12 Feist 163

### Noun phrase heads
### Pl

### Number and case tags

Used with words like juurd: jurddǥatta

Sg_Nom: vow_di:vow_short:vow_low:pal_no:cns_gem
Is for nouns with *-ast* Loc
## 1. WORDS WITH SINGLE-SYLLABLE NOMINATIVE SINGULARS (2009: 180)
## 1.2 Sg.Loc in -ast (vowel shift)
Raised: Sg.Ill
Lowered: ELSE
a-stems (Sg.Loc, Ess, Par).
## 1.2.2 Sg.Ill vowel	-u
## 1.2.2.2 Lacks Palatalization
## 1.2.2.2.1 Lacks Specifically Pedagogical Gradation
## 1.2.2.2.1.1 Has Orthographic Gradation
## 1.2.2.2.1.1[] (Monophthong + Consonant Geminate alternation)
Strong grade: Sg.Nom, Ess, Par
Extra strong grade: Sg.Ill
Weak grade: Pl.Nom, Sg.Loc, Sg.Com
uâ:uõ, eä:iâ
## FORMS
N_A-URaise3-32
* Yaml: **N-vuarr**
grade: neutral (short_vowel, long_cluster), vowel: neutral (low)
Sg_Nom, Sg_Nom..., Sg_Abe_Px1, Sg_Acc_Px1, Sg_Gen_Px1, Pl_Nom_Px1

grade: weakened (long_vowel, short_cluster), vowel: neutral (low)
Sg_Abe, Sg_Acc, Sg_Gen, Pl_Nom, +Use/NG_Sg_Loc_Px..., 
stem_vowel: a : Sg_Loc, Sg_Com, Pl_Gen, Pl_Acc, Pl_Ill, Pl_Loc, Pl_Com, Pl_Abe

grade: strengthened (short_vowel, long_cluster), vowel: raised
Sg_Ill

grade: strengthened (short_vowel, long_cluster), vowel: neutral (low)
* : A-STEM-PX-STRENGTHEN ;            (5) vuârr
Ess_Px..., Sg_Ill..., N»A

grade: neutral (short_vowel, long_cluster), vowel: neutral (low), stem_vowel: a

grade: weakened (long_vowel, short_cluster), vowel: raised, stem_vowel: u/a
* +Der+Der/Dimin+A:%^CC2C%> A-01_PEESSAZH ;   (9) Dim.N.Sg.Nom: vuâraž

grade: allegro (short_vowel, short_cluster), vowel: neutral (low)

## Adjectives -- to be moved

* * *

<small>This (part of) documentation was generated from [src/fst/morphology/affixes/adjectives.lexc](https://github.com/giellalt/lang-sms/blob/main/src/fst/morphology/affixes/adjectives.lexc)</small>
